臺灣高等法院臺中分院刑事判決       100年度上訴字第1080號
上  訴  人
即  被  告  鄭家豪
選任辯護人  陳浩華律師
上  訴  人
即  被  告  張智偉
選任辯護人  周復興律師
上  訴  人
即  被  告  馮麗君
上  訴  人
即  被  告  張益賓
上  訴  人
即  被  告  王義諭
上  訴  人
即  被  告  羅政鴻
前列四人共同指定辯護人  本院公設辯護人  賴泰鈞
上列上訴人等因毒品危害防制條例等案件，不服臺灣臺中地方法
院99年度訴字第3722號中華民國100年3月23日第一審判決(起訴
案號：臺灣臺中地方法院檢察署99年度偵字第24707、24738、
26136、27036、28229號)，提起上訴，本院判決如下：
    主  文
原判決關於鄭家豪違反槍砲彈藥刀械管制條例，關於張智偉販賣
第二級毒品部分(三罪)，暨其等定應執行刑部分，均撤銷。
鄭家豪未經許可，寄藏可發射子彈具有殺傷力之槍枝，處有期徒
刑壹年貳月，併科罰金新臺幣伍萬元，罰金如易服勞役，以新臺
幣壹仟元折算壹日，扣案之仿美國SMITH&WESSON廠口徑0.357吋
轉輪手槍製造之仿造槍壹支(槍枝管制編號0000000000號)、制式
子彈壹顆，均沒收。
張智偉犯如附表二所示之罪，各判處如附表二所示之刑。
張智偉其餘(即如附表一所示販賣第一級毒品部分)之上訴駁回。
張智偉撤銷改判與上訴駁回部分，主刑部分應執行有期徒刑拾柒年拾月
。
馮麗君、張益賓、王義諭、羅政鴻之上訴均駁回。
    犯罪事實
壹、符合累犯之刑事前案紀錄：
一、張益賓曾於民國(下同)87年間，因違反槍砲彈藥刀械管制條
    例案件，經本院於88年9月27日，以88年度上訴字第332號判
    決判處有期徒刑3年4月，併科罰金新臺幣(下同)5萬元確定
    ；復於88年間，因施用第二級毒品及持有第一級毒品案件，
    經本院於88年10月19日，以88年度上易字第2302號判決分別
    判處有期徒刑5月、4月，定應執行刑有期徒刑8月確定；再
    於88年間，因竊盜案件，經本院於90年3月6日，以90年度上
    易字第71號判決判處有期徒刑10月確定，嗣經本院於98年6
    月1日，以98年度聲字第859號刑事裁定，就上開有期徒刑5
    月、4月、10月，分別減為有期徒刑2月又15日、2月、5月，
    並與上開有期徒刑3年4月，定其應執行之刑為有期徒刑4年
    確定；又張益賓另於88年間，因施用第二級毒品案件，經臺
    灣臺中地方法院於89年7月3日，以89年度易更字第13號判決
    判處有期徒刑8月確定；再於89年間，因偽造貨幣案件，經
    本院於89年7月26日，以89年度上訴字第644號判決判處有期
    徒刑3年2月確定；嗣經本院於98年5月12日，以98年度聲字
    第860號刑事裁定，就上開有期徒刑8月、3年2月之刑，定其
    應執行之刑為有期徒刑3年4月確定。張益賓入監接續執行上
    開有期徒刑4年、3年4月，於95年1月27日假釋出監，刑期至
    96年7月13日縮刑期滿，以已執行完畢論。
二、羅政鴻曾於94年間，因施用第二級毒品案件，經臺灣臺中地
    方法院於95年3月6日，以94年度易字第1391號刑事判決，判
    處有期徒刑6月確定，於96年4月1日執行完畢。
貳、具體犯罪事實：
一、鄭家豪部分：
(一)鄭家豪明知綽號「油條」之不詳姓名成年男子，於98年4月
    間某日，在臺中市○○區○○路399巷11號居處，所交付具
    殺傷力之仿美國SMITH&WESSON廠口徑0.357吋轉輪手槍製造
    之仿造槍1支(槍枝管制編號0000000000)及具殺傷力之口徑
    0.38吋制式子彈3顆，均係依法管制之可發射子彈具有殺傷
    力之槍枝及制式子彈，不得非法持有、寄藏，竟基於寄藏可
    發射子彈具有殺傷力之槍枝及制式子彈之犯意，將「油條」
    所交付之上開槍枝1支及制式子彈3顆收受之，並將之藏放在
    臺中市○○區○○路49號之天德宮廟金紙倉庫內，以隱蔽該
    槍枝及子彈。
(二)嗣因警方依通訊監察結果，得知鄭家豪涉有販賣第三級毒品
    愷他命犯行(共7罪，業經原審各判處2年8月至2年10月不等
    確定)，持法院核發之搜索票，於99年10月27日凌晨3時左右
    ，前往臺中市○○路○段49號5樓之13搜索。鄭家豪於警方發
    覺其持有上開可發射子彈具有殺傷力之槍枝及制式子彈犯罪
    前，向警方自首而接受裁判，並帶同警方前往臺中市○○區
    ○○路49號天德宮廟內，取出上開槍枝、子彈而報繳之，因
    而查悉上情。
二、張智偉、馮麗君部分：
(一)張智偉(綽號「阿偉」)與馮麗君為男女朋友關係，其2人明
    知海洛因為毒品危害防制條例列管之第一級毒品，不得非法
    販賣，竟意圖營利，並基於販賣第一級毒品海洛因之犯意聯
    絡，以張智偉所有之電話號碼0000000000號行動電話，作為
    與購買海洛因者聯繫之工具，並以前往與購毒者約定的地點
    ，交付第一級毒品海洛因予購毒者之方式，而共同為如附表
    一所示之販賣第一級毒品海洛因犯行。
(二)張智偉明知甲基安非他命為毒品危害防制條例列管之第二級
    毒品，不得非法販賣，竟意圖營利，分別基於販賣第二級毒
    品甲基安非他命之犯意，以其所有之電話號碼0000000000號
    行動電話，作為與購買甲基安非他命者聯繫之工具，並以前
    往與購毒者約定的地點，交付第二級毒品甲基安非他命予購
    毒者之方式，而為如附表二所示之販賣販賣第二級毒品甲基
    安非他命犯行。
(三)嗣因警方依通訊監察結果，得知張智偉、馮麗君上開販賣第
    一級毒品海洛因、第二級毒品甲基安非他命犯行，持臺灣臺
    中地方法院檢察署檢察官核發之拘票，於99年10月27日6時
    50分，前往臺中市○○區○○里○○路178號，將張智偉、
    馮麗君拘提到案。
三、張益賓部分：
(一)張益賓(綽號「石岡」)明知甲基安非他命為毒品危害防制條
    例列管之第二級毒品，不得非法販賣，竟意圖營利，基於販
    賣第二級毒品甲基安非他命之犯意，以其所有之電話號碼00
    00000000號黑色SONY廠牌行動電話，作為鄭家豪購買第二級
    毒品甲基安非他命時的聯繫工具。鄭家豪於99年8月11日13
    時12分(起訴書誤載為99年8月12日23時13分)48秒，以其所
    持用之電話號碼000000000000號行動電話，與張益賓所有之
    電話號碼0000000000號黑色SONY牌行動電話，聯繫談妥毒品
    交易事宜後，雙方即於99年8月11日13時12分通話完畢後某
    時，在臺中市○○區○○路399巷11號鄭家豪居處，由張益
    賓販賣價值3000元之第2級毒品甲基安非他命1包予鄭家豪，
    並收取鄭家豪交付之3000元之方式，而販賣第二級毒品甲基
    安非他命犯行。
(二)張益賓明知3,4-亞甲基雙氧甲基安非他命(MDMA)、3,4-亞甲
    基雙氧安非他命(MDA)、甲基安非他命及四氫大麻酚(Tetrah
    ydrocannabinol、THC)，分別為毒品危害防制條例列管之第
    二級毒品，不得非法持有，竟於99年10月27日0時30 分左右
    ，在臺中市○○路與西屯路口，以10萬元之價格，向綽號「
    小貓」之不詳姓名成年男子購得第二級毒品3,4-亞甲基雙氧
    甲基安非他命(MDMA)、3,4-亞甲基雙氧安非他命(MDA)、甲
    基安非他命及四氫大麻酚(Tetrahydrocannabinol 、THC)《
    詳如附表三之(二)》後，未及施用即為警所獲，而非法持有
    上開第二級毒品。
(三)嗣因警方依通訊監察結果，得知鄭家豪上開販賣第三級毒品
    愷他命犯行，及鄭家豪上開向張益賓購買上開第二級毒品甲
    基安非他命，持法院核發之搜索票，於99年10月27日凌晨3
    時左右前往臺中市○○路○段49號地下停車場，經鄭家豪同
    意執行夜間搜索，同時查獲張益賓所有，於上開時間、地點
    ，販賣第二級毒品予鄭家豪後，剩餘之第二級毒品甲基安非
    他命14包《經拆封後實為36包，詳如附表三之(一)》，供販
    賣第二級毒品甲基安非他命所用之黑色SONY廠牌行動電話1
    支(含電話號碼0000000000號SIM卡1張)及張益賓非法持有之
    第二級毒品3,4-亞甲基雙氧甲基安非他命(MDMA)、3,4-亞甲
    基雙氧安非他命(MDA)、甲基安非他命及四氫大麻酚(Tetrah
    ydrocannabinol、THC)《詳如附表三之(二)》，因而查悉上
    情。
四、王義諭部分：
(一)王義諭(綽號「阿賢」、「老大」)明知甲基安非他命為毒品
    危害防制條例列管之第二級毒品，不得非法販賣，竟意圖營
    利，基於販賣第二級毒品甲基安非他命之犯意，以其所有之
    電話號碼0000000000號行動電話，作為盧勝彥購買第二級毒
    品甲基安非他命聯繫之工具。王義諭於99年9月24日19時0分
    51秒、同日19時56分20秒，以其所有之電話號碼0000000000
    號行動電話，撥打盧勝彥所持用之電話號碼0000000000號行
    動電話(登記名義人為盧明賢)聯繫談妥毒品交易事宜後，雙
    方即於99年9月24日19時56分通話完畢後某時，在臺中市外
    埔區消防隊對面之全家便利商店前，由王義諭販賣價值1000
    元之第2級毒品甲基安非他命1包予盧勝彥，並收取盧勝彥交
    付之1000元，而販賣第二級毒品甲基安非他命犯行。
(二)嗣經警方依通訊監察結果，得知王義諭上開販賣第二級毒品
    甲基安非他命犯行，持法院核發之搜索票，於99年10月27日
    7時25分，前往臺中市○○區○○路117號，當場查獲王義諭
    所有，於上開時間、地點，販賣第二級毒品予盧勝彥後，剩
    餘之第二級毒品甲基安非他命26包《詳如附表四》，因而查
    悉上情。
五、羅政鴻部分：
(一)羅政鴻(綽號「大胖景」)明知甲基安非他命為毒品危害防制
    條例列管之第二級毒品，不得非法販賣。竟意圖營利，基於
    販賣第二級毒品甲基安非他命之犯意，以其所有之電話號碼
    0000000000號(起訴書誤載為0000000000號)行動電話，作為
    鄭家豪購買第二級毒品甲基安非他命時的聯繫工具。鄭家豪
    以其所持用之電話號碼0000000000號行動電話，於99年8月
    21日5時56分34秒，與羅政鴻所持用之電話號碼0000000000
    號(起訴書誤載為0000000000號)行動電話聯繫談妥毒品交易
    事宜後，雙方即於99年8月21日5時56分通話完畢後某時，在
    臺中市○○區○○路399巷11號，由羅政鴻販賣價值6000元
    之第2級毒品甲基安非他命1包予鄭家豪，並收取鄭家豪交付
    之6000元之方式，而販賣第二級毒品甲基安非他命犯行。
(二)嗣因警方依通訊監察結果，得知羅政鴻上開販賣第二級毒品
    甲基安非他命犯行，並於99年10月5日至法務部矯正署臺中
    看守所，對因另案羈押於該所的羅政鴻製作警詢筆錄，因而
    查悉上情。
、案經臺灣臺中地方法院檢察署檢察官指揮內政部警政署刑事
    警察局、臺中市政府警察局大甲分局偵辦後，移送及報告該
    署檢察官偵查起訴。
    理    由
壹、證據能力部分：
一、按被告以外之人，於審判外之言詞或書面陳述，除法律有規
    定者外，不得作為證據，刑事訴訟法第159條第1項定有明文
    。被告以外之人於審判外之言詞或書面陳述，即所謂傳聞證
    據。由於傳聞證據有悖法院直接審理及言詞審理之精神，妨
    礙當事人之反對詰問權，影響程序正義之實現，除法律有規
    定者(例如同法第159條第2項、同法第159條之1至之5、同法
    第206條等)外，原則上不具證據能力。上訴人即被告(下稱
    被告)王義諭之辯護人於原審否認證人盧勝彥於警詢時之陳
    述，而上開部分確屬被告以外之人，於審判外之言詞陳述，
    且無例外得作為證據之情形，揆諸上開說明，自無證據能力
    。
二、次按被告以外之人於審判外之陳述，雖不符刑事訴訟法第15
    9條之1至之4等4條之規定，而經當事人於審判程序同意作為
    證據，法院審酌該言詞陳述或書面陳述作成時之情況，認為
    適當者，亦得為證據；當事人、代理人或辯護人於法院調查
    證據時，知有刑事訴訟法第159條第1項不得為證據之情形，
    而未於言詞辯論終結前聲明異議者，視為有前項之同意，同
    法第159條之5定有明文。本案所引用之其餘證人於警詢中之
    陳述，其性質屬於審判外之陳述，而為傳聞證據，且查無符
    合刑事訴訟法第159條之1至之4等前4條之情形者，原雖無證
    據能力，然上開供述證據內容，業經本院審理時予以提示並
    告以要旨，且經檢察官、被告鄭家豪、張智偉、馮麗君、張
    益賓、王義諭、羅政鴻及辯護人表示意見。當事人及辯護人
    已知上述供述證據乃傳聞證據，且同意作為證據或未於言詞
    辯論終結前，對該內容異議，依上開規定，已擬制其同意作
    為證據，本院審酌上開供述證據作成時，並無人情施壓或干
    擾，亦無不當取供之情形，認為以之作為本案之證據亦屬適
    當，而有證據能力。
三、再按被告以外之人於偵查中向檢察官所為陳述，除顯有不可
    信之情況者外，得為證據，刑事訴訟法第159條之1第2項定
    有明文。本案所引用證人於檢察官偵查中作證時具結所為之
    陳述，並無任何不法取供之情形，被告鄭家豪、張智偉、馮
    麗君、張益賓、王義諭、羅政鴻及辯護人於本院審理時並未
    聲請詰問該等證人，本院亦未發現渠等之陳述有何顯有不可
    信之情況，揆諸上開說明，渠等於偵查中之證言自具有證據
    能力。
四、國家基於犯罪偵查之目的，對被告或犯罪嫌疑人進行通訊監
    察，乃係以監控與過濾受監察人通訊內容之方式，蒐集對其
    有關之紀錄，並將該紀錄予以查扣，作為認定犯罪與否之證
    據，屬於刑事訴訟上強制處分之一種，而監聽係通訊保障及
    監察法第13條第1項所定通訊監察方法之一，司法警察機關
    依法定程序執行監聽取得之錄音，係以錄音設備之機械作用
    ，真實保存當時通訊之內容，如通訊一方為受監察人，司法
    警察在監聽中蒐集所得之通訊者對話，若其通話本身即係被
    告進行犯罪中構成犯罪事實之部分內容，則依前開說明，自
    與所謂「審判外之陳述」無涉，應不受傳聞法則之規範，當
    然具有證據能力。至司法警察依據監聽錄音結果予以翻譯而
    製作之監聽譯文，屬於文書證據之一種，於被告或訴訟關係
    人對其譯文之真實性發生爭執或有所懷疑時，法院固應依刑
    事訴訟法第165條之1第2項規定，以適當之設備，顯示該監
    聽錄音帶之聲音，以踐行調查證據之程序，俾確認該錄音聲
    音是否為通訊者本人及其內容與監聽譯文之記載是否相符；
    或傳喚該通訊者；或依其他法定程序，為證據調查。倘被告
    或訴訟關係人對該通訊監察譯文之真實性並不爭執，即無勘
    驗辨認其錄音聲音之調查必要性，法院於審判期日如已踐行
    提示監聽譯文供當事人辨認或告以要旨，使其表示意見等程
    序並為辯論者，其所為之訴訟程序即無不合(最高法院97年
    度臺上字第5940號判決參照)。再按有事實足認被告或犯罪
    嫌疑人有最輕本刑為3年以上有期徒刑之罪嫌，並危害國家
    安全或社會秩序情節重大，而有相當理由可信其通訊內容與
    本案有關，且不能或難以其他方法蒐集或調查證據者，得發
    通訊監察書。前項通訊監察書，偵查中由檢察官依司法警察
    機關聲請或依職權以書面記載第11條之事項，並敘明理由、
    檢附相關文件，聲請該管法院核發，通訊保障及監察法第5
    條第1項第1款、第2項定有明文。本案經本院所引用之監聽
    錄音，為經原審法官核准在案，有詳載案由、監察電話、對
    象及時間等之原審99年度聲監字第1299號通訊監察書(監察
    期間99年8月9日至99年9月7日)、99年度聲監續字第1239號
    通訊監察書(監察期間99年9月7日至99年10月6日)、99年度
    聲監字第1453號通訊監察書(監察期間99年9月7日至99年10
    月6日)、99年度聲監字第1592號通訊監察書(監察期間99年9
    月29日至99年10月28日)等在卷可稽，依法所為之監聽；況
    審酌電話監聽侵害被告等權益之種類及輕重、對於被告等訴
    訟上防禦不利益之程度、犯罪所生之危害或實害等情形，兼
    顧人權保障及公共利益之均衡維護，亦認此部分電話監聽合
    於比例原則，是認應具有證據能力。且下列經本院所引用認
    定之通訊監察譯文，被告等及其辯護人等對該通訊監察譯文
    之真實性並不爭執，且均同意有證據能力，復經本院於審判
    期日踐行提示通訊監聽譯文供當事人及辯護人辨認並告以要
    旨，使渠等表示意見，是該通訊監察譯文自亦有證據能力。
五、除法律另有規定外，實施刑事訴訟程序之公務員因違背法定
    程序取得之證據，其有無證據能力之認定，應審酌人權保障
    及公共利益之均衡維護，刑事訴訟法第158之4定有明文。惟
    本案所引用之非供述證據，並無證據證明係實施刑事訴訟程
    序之公務員違背法定程序所取得，自應認均具有證據能力。
貳、實體認定部分：
一、被告鄭家豪部分：
(一)上開犯罪事實，迭據被告鄭家豪於99年10月27日警詢(見鄭
    家豪警卷第1至9頁)、99年10月27日檢察官偵查(見99年度偵
    字第24738號偵卷第6至8頁)、原審及本院審理時均自白不諱
    。
(二)被告鄭家豪於警方發覺其持有上開可發射子彈具有殺傷力之
    槍枝及制式子彈犯罪前，向警方自首而接受裁判，並帶同警
    方前往臺中市○○區○○路49號天德宮廟內，取出上開槍枝
    、子彈而報繳之等情，亦有99年度聲搜字第3621號搜索票、
    臺中市政府警察局大甲分局偵查隊搜索、扣押筆錄、扣押物
    品目錄表、起獲槍、彈現場照片(見鄭家豪警卷第23至32頁)
    存卷，及可發射子彈具有殺傷力之槍枝1支(槍枝管制編號00
    00000000號)、制式子彈3顆扣案可資佐證。
(三)上開槍枝、子彈，經送請內政部警政署刑事警察局以檢視法
    、性能檢驗法、試射法及比對顯微鏡法鑑定結果，認：送鑑
    手槍1支(槍枝管制編號0000000000號)，認係仿造槍，為仿
    美國SMITH&WESSON廠口徑0.357吋轉輪手槍製造，槍管內具6
    條右旋來復線，擊發功能正常，可供擊發同口徑制式子彈使
    用，認具殺傷力；送鑑子彈3顆，其中2顆認均係口徑0.38吋
    制式子彈，採樣1顆試射，可擊發，認具殺傷力，其中1顆，
    認係口徑0.38吋制式子彈，彈底具撞擊痕跡，經試射，可擊
    發，認具殺傷力等情，亦有該局99年12月3日刑鑑字第09901
    54677號鑑定書在卷可查(見99年度偵字第24738號卷第10至
    11頁)。
(四)綜上所述，本案事證明確，被告鄭家豪自白情節與事實相符
    ，其未經許可，寄藏可發射子彈具有殺傷力之槍枝、制式子
    彈犯行，堪以認定。
二、被告張智偉部分：
(一)被告張智偉固於99年10月27日警詢時否認有販賣毒品給任何
    人，亦否認販賣第一級毒品海洛因給黃俊達，辯稱是黃俊達
    (阿達)叫其去調第一級毒品海洛因給他施用云云；同日檢察
    官偵查時亦否認有販賣毒品犯行(見99年度偵字第24707號卷
    一第121至123、168至169頁)；於99年12月10日檢察官偵查
    時坦承販賣第二級毒品甲基安非他命給李瑞瑜，惟矢口否認
    販賣第一級毒品海洛因給鄭揚威、黃俊達，辯稱：其賣給鄭
    揚威的應該是第二級毒品甲基安非他命，且其沒有賣第一級
    毒品海洛因給黃俊達等語(見99年度偵字第26136號卷第217
    頁)，於檢察官聲請羈押，經原審訊問時，亦否認有販賣第
    一級毒品海洛因，辯稱：是其跟林嘉豪買，是鄭揚威叫其幫
    忙調毒品，其就聯絡(捲毛)林嘉豪，1個叫光頭的人就會跟
    其等去把貨交給鄭揚威，因為林嘉豪不希望其經手毒品，怕
    其動手腳，減少重量，其本身沒有在販賣毒品，連1包都沒
    有，鄭揚威都是跟其調毒品等語(見99年度聲羈字第1276號
    卷第29至31頁)。然查上開犯罪事實，業據被告張智偉於原
    審及本院行準備程序及審理時均自白不諱，核與同案被告馮
    麗君於原審行準備程序及審理時自白之情節相符，亦經(1)證
    人鄭揚威於99年10月27日警詢(見大甲分局警卷三第41至43
    頁)、99年10月27日檢察官偵查時結證(見99年度他字第4560
    號卷第108至110頁)；(2)證人黃俊達於99年10月27日檢察官
    偵查時結證(見99年度他字第4560號偵查卷第84至85頁)；(3)
    證人李瑞瑜於99年11月7日警詢、99年11月23日檢察官偵查
    時證述(見99年度偵字第26136號卷第70至71、210至211頁)
    在卷，本件復無證據顯示證鄭揚威、黃俊達、李瑞瑜等人之
    上開供述，係為邀得減刑之輕典而為供述，其等之供述自可
    確信為真實，足以作為本件認定被告販賣毒品之證據。
(二)此外，並有被告張智偉以其所有之電話號碼0000000000號行
    動電話，與(1)證人鄭揚威持用之電話號碼0000000000號行動
    電話，為聯繫購買第一級毒品海洛因事宜，而於99年8月16
    日1時53分47秒通話之通訊監察譯文(見大甲分局警卷三第44
    頁)；(2)黃俊達持用之電話號碼0000000000號行動電話，為
    聯繫購買第一級毒品海洛因事宜，而於99年9月28日21時0分
    3秒通話之通訊監察譯文(見大甲分局警卷三第103頁)；(3)李
    瑞瑜持用之電話號碼0000000000號行動電話，為聯繫購買第
    二級毒品甲基安非他命事宜，而於99年8月19日2時25分17秒
    、同年月20日15時58分44秒、同年月23日17時18分13秒通話
    之通訊監察譯文(見99年度偵字第26136號卷第72頁)及99年
    度聲監字第1299號通訊監察書(監察期間99年8月9日至99年9
    月7日)、99年度聲監續字第1239號通訊監察書(監察期間99
    年9月7日至99年10月6日)、99年度聲監字第1453號通訊監察
    書(監察期間99年9月7日至99年10月6日)、99年度聲監字第
    1592號通訊監察書(監察期間99年9月29日至99年10月28日)
    在卷可稽。
(三)從而，被告張智偉上開於檢察官偵查、原審及本院之自白，
    既有如上之證據可加佐證，其自白堪予採信而與事實相符，
    其於警詢否認販賣第一、二級毒品，及檢察官偵查時否認販
    賣第一級毒品所為之辯解，並不可採。再參以近年來毒品之
    濫用，危害國民健康與社會安定日益嚴重，治安機關對於販
    賣毒品之犯罪行為，無不嚴加查緝，各傳播媒體對於政府大
    力掃毒之決心亦再三報導，已使毒品不易取得且物稀價昂，
    苟被告於買賣之過程中無利可圖，縱屬至愚，亦無甘冒被取
    締移送法辦判處重刑之危險而平白從事海洛因買賣之理，是
    其販入之價格必較其出售之價格為低，而有從中賺取買賣價
    差牟利之意圖，應屬合理認定，足認其確有營利之意圖無疑
    。
(四)綜上所述，本件事證明確，被告張智偉上開販賣第一級毒品
    海洛因及販賣第二級毒品甲基安非他命之犯行，均堪認定，
    應予依法論科。
三、被告馮麗君部分：
(一)被告馮麗君於99年10月27日警詢時否認有販賣毒品，辯稱：
    都是別人打伊持用之電話號碼0000000000號行動電話，叫伊
    幫忙問那裡有毒品可買，伊再替他們電話聯繫(太子)鄭家豪
    販賣毒品事宜，不曾自己販賣毒品云云；同日檢察官偵查時
    亦否認有販賣毒品犯行(見99年度偵字第24707號卷一第171
    至175、225至228頁)；於檢察官聲請羈押，經原審訊問時，
    亦否認有販賣第一級毒品海洛因，辯稱：鄭揚威的表妹對外
    說不可以給鄭揚威，所以鄭揚威打電話叫伊幫他問，有無人
    在賣第一級毒品海洛因，伊沒有幫他問，因為伊認識鄭揚威
    的表妹，其表妹告訴伊說不可以拿第一級毒品海洛因給鄭揚
    威，最後一次伊是拿錢借鄭揚威，鄭揚威表妹的男友，要鄭
    揚威不要還錢給伊等語(見99年度聲羈字第1276號卷第24頁)
    ；於99年12月10日檢察官偵查時僅坦承於99年8月16日有與
    鄭揚威通過電話及認識黃俊達等情，惟矢口否認有販賣第一
    級毒品海洛因給鄭揚威、黃俊達，辯稱：是鄭揚威打電話叫
    伊幫他調貨，伊是打電話給鄭家豪調貨，因為鄭揚威沒有鄭
    家豪的電話，且伊沒有拿第一級毒品海洛因給黃俊達云云(
    見99年度偵字第26136號卷第217至218頁)，復於本院審理中
    否認犯罪，辯稱：伊與張智偉為男女朋友關係，只是陪同張
    智偉，本身沒有販賣之意思，伊有在張智偉不在旁邊時，幫
    張智偉接聽電話云云。然查：
  上開犯罪事實，業據被告馮麗君於原審行準備程序及審理時
    均自白不諱(見原審卷一第139頁背面、原審卷二第112頁背
    面)，核與同案被告張智偉於本院行準備程序及審理時自白
    情節相符。
  證人鄭揚威於99年10月27日警詢時證稱：其於99年8月16日1
    時53分47秒，以持有之0000000000號行動電話撥打00000000
    00號電話，由綽號阿偉接聽電話，雙方約定在同日1至2時左
    右，在臺中縣大甲鎮鎮瀾宮旁統一超商前，以500元向綽號
    阿偉之張智偉購買1包海洛因等語(見大甲分局警卷三第42頁
    )；於99年10月27日檢察官偵查時結證稱：其在警詢中稱向
    阿偉購買1次係指電話乃其跟麗君講的，之後由阿偉送貨過
    來，當天購買500元，在臺中縣大甲鎮鎮瀾宮旁巷子內7-11
    便利商店前交易等語(見99年度他字第4560號偵卷第108至11
    0頁)。且觀之同案被告張智偉所有之電話號碼0000000000號
    行動電話，與證人鄭揚威持用之電話號碼0000000000號行動
    電話，為聯繫購買第一級毒品海洛因事宜，而於99年8月6日
    1時53分47秒通話之通訊監察譯文內容：
    「A：誰？
    B(證人)：『揚威』啦，你在哪？
    A：在故鄉，怎樣。
    B(證人)：我要找你啊。
    A：要等一下。
    B(證人)：還沒好就對了。
    A：嘿啊、你在哪裡？
    B(證人)：在我家。
    A：你要拿錢給我嗎？
    B(證人)：要那個啊。
    A：我知道要那個啊，但是你要拿錢給我嗎？
    B(證人)：現阿ㄚ。
    A：媽祖廟相等。
    B(證人)：馬上過去。
    」(見大甲分局警卷三第44頁)，足見證人鄭揚威證稱有向被
    告張智偉、馮麗君購買第一級毒品海洛因等情，堪以採信。
  證人黃俊達於99年10月27日檢察官偵查時證稱：「(99年9月
    28日)那次拿500元，多重我不知道。(是何人送過來？)張智
    偉跟麗君都在車上。...交易當時他們一起過來，我是要跟
    張智偉購買毒品，但是有時候是麗君跟我講話」等語(見99
    年度他字第4560號偵查卷第84頁背面)；同案被告張智偉於
    原審亦供稱：「(黃俊達)這個不是我去的，這是馮麗君去的
    ，我承認檢察官起訴之犯罪事實，但是這次是由馮麗君送去
    ，也是由她收錢的」等語(見原審卷一第80頁背面)。再觀之
    同案被告張智偉所有之電話號碼0000000000號行動電話，與
    黃俊達持用之電話號碼0000000000號手機，為聯繫購買第一
    級毒品海洛因事宜，而於99年9月28日21時0分3秒通話之通
    訊監察譯文內容：「
    B男(證人)：偉ㄚ！快跟我處理一些來！我人甘苦ㄚ！
    A(ㄚ偉)：你要拿多少？在哪？
    B：隨便啦！來我錢給你快一點！兩項攏要給我傳！我在以
      前阿華海產店你知道嗎？
    A：兩項？什麼兩項？哭夭！好啦！好啦！嗯！
    B：筆啦！給我弄一些來！我腰很痛！到了打給我。
    」(見大甲分局警卷三第103頁)，足見證人黃俊達證稱有向
    被告張智偉、馮麗君購買第一級毒品海洛因等情，亦以採信
    。
(二)此外，本件復有99年度聲監字第1299號通訊監察書(監察期
    間99年8月9日至99年9月7日)、99年度聲監續字第1239號通
    訊監察書(監察期間99年9月7日至99年10月6日)、99 年度聲
    監字第1453號通訊監察書(監察期間99年9月7日至99年10月6
    日)、99年度聲監字第1592號通訊監察書(監察期間99年9月
    29日至99年10月28日)等在卷可稽。按近年來毒品之濫用，
    危害國民健康與社會安定日益嚴重，治安機關對於販賣或施
    用毒品之犯罪行為，無不嚴加查緝，各傳播媒體對於政府大
    力掃毒之決心亦再三報導，已使毒品不易取得且物稀價昂，
    苟被告馮麗君於買賣之過程中無利可圖，縱屬至愚，亦無甘
    冒被取締移送法辦並判處重刑之危險而平白從事毒品買賣之
    理，是其販入之價格必較其出售之價格為低，而有從中賺取
    買賣價差牟利之意圖及事實，應屬合理認定。又販賣毒品係
    違法行為，非可公然為之，而毒品亦無公定價格，係可任意
    分裝增減分量，且每次買賣之價格、數量，亦隨時依雙方之
    關係深淺、資力、需求量、對行情之認知、來源是否充裕、
    查緝是否嚴緊、購買者被查獲時供述購買對象之可能風險之
    評估等因素，而異其標準，機動調整，非可一概論之。從而
    ，販賣之利得，除被告坦承犯行或價量俱臻明確外，實難察
    得實情，然販賣者從價差或量差中牟利，方式雖異，惟其販
    賣行為在意圖營利則屬同一，益見被告主觀上具有營利之意
    圖甚明。
(三)綜上所述，本院認被告馮麗君上開所辯，顯不足採，其於原
    審所為之自白，方與事實相符，其販賣第一級毒品海洛因之
    犯行，堪以認定，應依法論科。至被告馮麗君於100年4月11
    日之補提上訴理由狀內雖請求本院調查0000000000號行動電
    話於99年9月28日之通聯紀錄及發話地點，欲證明其在與黃
    俊達交易毒品時並不在場(見本院卷第41頁)，惟此顯已逾一
    般電信公司通聯紀錄6個月之保存期限，本院自無從加以調
    查。
四、被告張益賓部分：
(一)上開犯罪事實，業據被告張益賓於99年10月27日警詢(見99
    年度偵字第24707號卷一第308至310頁)、99年10月27日檢察
    官訊問時(見99年度他字第4560號卷第72頁)、原審及本院審
    理時均自白不諱，核與證人鄭家豪於99年10月27日警詢(見
    鄭家豪警卷第8頁)、99年10月27日檢察官偵查時證述情節(
    見99年度偵字24738號卷第7頁背面)相符，本件復無證據顯
    示證人鄭家豪之上開供述，係為邀得減刑之輕典而為供述，
    其之供述自可確信為真實，足以作為本件認定被告販賣毒品
    之證據。
(二)此外並有被告張益賓以其所有之電話號碼0000000000號行動
    電話，與鄭家豪持用之電話號碼0000000000號行動電話，為
    聯繫購買第二級毒品甲基安非他命事宜，而於99年8月11日
    13時12分48秒通話之通訊監察譯文(見99年度偵字第24707號
    卷一第316頁)及99年度聲監字第12 99號通訊監察書(監察期
    間99年8月9日至99年9月7日)、99年度聲監續字第1239號通
    訊監察書(監察期間99年9月7日至99年10月6日)、99年度聲
    監字第1453號通訊監察書(監察期間99年9月7日至99年10月6
    日)、99年度聲監字第1592號通訊監察書(監察期間99年9月
    29日至99年10月28日)在卷可稽。
(三)警方依通訊監察結果，得知同案被告鄭家豪上開販賣第三
    級毒品愷他命犯行，及向被告張益賓購買第二級毒品甲基安
    非他命犯行，持法院核發之搜索票，於99年10月27日凌晨3
    時左右前往臺中市○○路○段49號地下停車場，經鄭家豪同
    意執行夜間搜索，同時查獲張益賓所有，於上開時間、地點
    ，販賣第二級毒品予鄭家豪後，剩餘之第二級毒品甲基安非
    他命14包《經拆封後實為36包，詳如附表三之(一)》，供販
    賣第二級毒品甲基安非他命所用之黑色SONY廠牌行動電話1
    支(含電話號碼0000000000號SIM卡1張)及張益賓非法持有之
    第二級毒品3,4-亞甲基雙氧甲基安非他命(MDMA)、3,4-亞甲
    基雙氧安非他命(MDA)、甲基安非他命及四氫大麻酚(Tetrah
    ydrocannabinol、THC)《詳如附表三之(二)》等情，亦有99
    年度聲搜字第3621號搜索票、臺中市政府警察局大甲分局偵
    查隊搜索、扣押筆錄、扣押物品目錄表、現場照片(詳鄭家
    豪警卷第23至24頁、大甲分局警卷一第101至105頁)存卷可
    參，並有上開第二級毒品甲基安非他命36包、黑色SONY廠牌
    行動電話1支(含電話號碼0000000000號SIM卡1張) 、第二級
    毒品3,4-亞甲基雙氧甲基安非他命(MDMA)、3,4-亞甲基雙氧
    安非他命(MDA)、甲基安非他命及四氫大麻酚(Tetrahydroca
    nnabinol、THC)等扣案可資佐證。
(四)上開第二級毒品甲基安非他命《詳如附表三之(一)》，經送
    內政部警政署刑事警察局鑑定，經拆封檢視實際共36包，編
    號A1至A36，該局以氣相層析/質譜分析法、核磁共振分析法
    鑑定結果，編號A1至A31，經檢視均為白色晶體，外觀型態
    均相似，驗前總毛重51.48公克(包裝塑膠袋總重約8.63公克
    )，隨機抽取編號A1鑑定，淨重17.16公克，取0.10公克鑑定
    用罄，餘17.06公克；檢出第二級毒品甲基安非他命成分，
    純度約93%，推估編號A1至A31均含第二級毒品甲基安非他命
    成分，驗前總純質淨重約39.85公克；編號A32至A36，經檢
    視均為淡黃色晶體，外觀型態均相似，驗前總毛重6.30公克
    (包裝塑膠袋總重約1.15公克)，隨機抽取編號A32鑑定，淨
    重2.74公克，取0.16公克鑑定用罄，餘2.58公克，檢出第二
    級毒品甲基安非他命，純度約99%，依據抽測純度值，推估
    編號A32至A36均含第二級毒品甲基安非他命，驗前總純質重
    約5.09公克等情，有該局99年11月25日刑鑑字第0990162511
    號鑑定書在卷可稽(見原審卷一第181至182頁)。
(五)上開第二級毒品3,4-亞甲基雙氧甲基安非他命(MDMA)、3,4-
    亞甲基雙氧安非他命(MDA)、甲基安非他命及四氫大麻酚
    (Tetrahydrocannabinol、THC)《詳如附表三之(二)》，經
    送行政院衛生署草屯療養院，以化學呈色法、氣相層析質譜
    法鑑定結果，分別檢出第二級毒品3,4-亞甲基雙氧甲基安非
    他命(MDMA)、3,4-亞甲基雙氧安非他命(MDA)、甲基安非他
    命(Methampheta mine)、四氫大麻酚
    (Tetrahydrocannabinol、THC)成分，有院99年11月16日草
    療鑑字第0991100041號鑑定書在卷可稽(見99年度偵字第282
    29號卷第103至107頁)。
(六)從而，被告張益賓之自白，既有如上之證據可加佐證，其自
    白堪予採信而與事實相符。參以近年來毒品之濫用，危害國
    民健康與社會安定日益嚴重，治安機關對於販賣毒品之犯罪
    行為，無不嚴加查緝，各傳播媒體對於政府大力掃毒之決心
    亦再三報導，已使毒品不易取得且物稀價昂，苟被告於買賣
    之過程中無利可圖，縱屬至愚，亦無甘冒被取締移送法辦判
    處重刑之危險而平白從事海洛因買賣之理，是其販入之價格
    必較其出售之價格為低，而有從中賺取買賣價差牟利之意圖
    ，應屬合理認定，足認其確有營利之意圖無疑。
(七)綜上所述，本案事證明確，被告張益賓販賣第二級毒品甲基
    安非他命及持有第二級毒品3,4-亞甲基雙氧甲基安非他命
    (MDMA)、3,4-亞甲基雙氧安非他命(MDA) 、甲基安非他命
    (Methampheta mine)、四氫大麻酚(Tetrahydrocannabinol
    、THC)之犯行，均堪認定，應予依法論科。
五、被告王義諭部分：
(一)訊據被告王義諭固坦承有於99年6月24日19時56分左右，在
    臺中市外埔區消防隊對面的全家便利商店前，交付盧勝彥價
    值1000元的第二級毒品甲基安非他命，並向盧勝彥收取1000
    元等情，惟矢口否認有為販賣第二級毒品甲基安非他命犯行
    ，辯稱：其只是幫盧勝彥介紹聯絡向藥頭購買第二級毒品甲
    基安非他命，並無營利的意圖，盧勝彥有說要給其2、300元
    ，其認為這麼熟的朋友，所以拒絕盧勝彥，本案被查獲之甲
    基安非他命係其自己要施用的等語。惟查：
  上開犯罪事實，業據證人盧勝彥於99年10月27日檢察官偵查
    時具結證稱：99年9月24日19時56分，其以其所有電話號碼
    0000000000號手機，撥打綽號「老大」之被告王義諭使用之
    電話號碼0000000000號手機，向被告王義諭購買1000元的第
    二級毒品甲基安非他命，是在臺中市外埔區消防隊對面的全
    家便利商店前，向被告王義諭購買的。其打電話給被告王義
    諭之後，交易地點是被告王義諭指定，其打完電話之後，大
    約半小時內就可以拿到毒品，其是一手交錢給被告王義諭，
    被告王義諭一手交第二級毒品甲基安非他命給其等語(見99
    年度他字第4560號卷第76頁)。此外，並有被告王義諭以其
    所有之電話號碼0000000000號行動電話，與盧勝彥持用之電
    話號碼0000000000號行動電話，為聯繫購買第二級毒品甲基
    安非他命事宜，而於99年9月24日19時0分51秒、同日19時56
    分20秒通話之通訊監察譯文(見大甲分局警卷二第18頁)及99
    年度聲監字第1299號通訊監察書(監察期間99年8月9日至99
    年9月7日)、99年度聲監續字第1239號通訊監察書(監察期間
    99年9月7日至99年10月6日)、99年度聲監字第1453號通訊監
    察書(監察期間99年9月7日至99年10月6日)、99年度聲監字
    第1592號通訊監察書(監察期間 99年9月29日至99年10月28
    日)在卷可稽，堪認證人盧勝彥並無虛構上開證詞。
  而證人盧勝彥於99年10月27日6時50分左右，經警方持法院
    核發之搜索票，前往其位於臺中市外埔區中山里東西巷67號
    住處執行搜索，當場查獲其所有之第二級毒品甲基安發他命
    毛重0.6公克、供施用第二級毒品甲基安非他命所用之玻璃
    球管1支、吸食器1組及酒精燈1組，經警方採集盧勝彥的尿
    液，經送詮昕科技股份有限公司以酵素免疫分析法、氣相層
    析質譜儀檢驗結果，呈第二級毒品甲基安非他命於人體代謝
    後之安非他命、甲基安非他命陽性反應等情，有99年度聲搜
    字第3621號搜索票、搜索、扣押筆錄、扣押物品目錄表、臺
    中市政府警察局大甲分局違反毒品危害防制條例案尿液代號
    與真實姓名對照表、詮昕科技股份有限公司99年11月10日濫
    用藥物尿液檢驗報告(原始編號C0000000號)等在卷可稽(見
    大甲分局警卷三第203至205、211頁、99年度偵字第28229號
    卷第138頁)，足認證人盧勝彥確實染有施用第二級毒品甲基
    安非他命之惡習，而有購買第二級毒品甲基安非他命之需求
    ，其證稱確有向被告王義諭購買第二級毒品甲基安非他命之
    證詞，當非誣陷之詞。
  證人盧勝彥雖於原審及本院審理時更改前詞，證稱：其因為
    沒有購買第二級毒品甲基安非他命的門路，就於99年9月24
    日19時56分，以其使用之電話號碼0000000000號行動電話，
    撥打被告王義諭使用之0000000000號行動電話，要向被告王
    義諭購買第二級毒品甲基安非他命，後來被告王義諭帶其朋
    友開車過來，其朋友就拿1包第二級毒品甲基安非他命給其
    ，其就拿1000元給被告王義諭的朋友，被告王義諭沒有經手
    ，他只是介紹之角色，因為其問他有沒有安非他命，本來要
    跟他買，他說他沒有，要其等一下，然後再打電話連絡。其
    事後並沒有給被告王義諭任何好處，也沒有要給被告王義諭
    一點介紹費，而被告王義諭拒絕的情形，其是直接跟被告王
    義諭的朋友交易等語(見原審卷二第82頁、本院100年8月4日
    審判筆錄第4至6頁)，然其證詞顯然與其自己於檢察官偵查
    時，以證人身分結證稱：其與被告王義諭該次交易第二級毒
    品甲基安非他命，是其一手交錢給被告王義諭，被告王義諭
    一手交第二級毒品甲基安非他命給其，顯然並未假手或透過
    第三者，明顯不同，亦與被告王義諭於證人盧勝彥到原審作
    證前，均未曾提及該次毒品交易是其綽號「眼鏡」的友人賣
    給盧勝彥，僅強調其雖有交付盧勝彥價值1000元的第二級毒
    品甲基安非他命，並收取盧勝彥交付之1000元，但並無營利
    意圖，且盧勝彥有說要給其2、300元，其認為這麼熟的朋友
    ，所以拒絕盧勝彥等情，截然不同。經原審於審理時以上開
    矛盾情節，請證人盧勝彥加以釋疑及說明，證人盧勝彥復更
    改證詞，證稱：「(為什麼你在99年10月27日檢察官偵查訊
    問時，你跟檢察官說你打電話給老大《指被告王義諭》之後
    ，交易地點是老大指定，你打完電話之後，大約半小時內可
    以拿到毒品，你是一手交錢給老大，老大一手交安非他命給
    你，與你今日所述不同，你有何意見？)我拿給王義諭，王
    義諭再拿給他朋友，毒品是他朋友拿給王義諭，王義諭再拿
    給我。」等語(見原審卷二第85頁)，復與同庭期之前之證詞
    明顯歧異，被告王義諭亦於該次庭期始附和證人盧勝彥之證
    詞而陳稱：「他那天有打電話給我，是要買毒品，但我沒有
    毒品，剛好我朋友有在那邊，我就跟證人說好，其實是朋友
    拿給他。...因為我朋友剛好在旁邊，我的朋友有甲基安非
    他命，所以我對盧勝彥說好，對他說你到我指定的地點去等
    我。...到現場後是他們自己交易，我在車上，錢是他交給
    我，我再轉交給我朋友。甲基安非他命是我朋友直接給盧勝
    彥。」等語( 見原審卷二第85、87頁)，渠等均刻意營造毒
    品交易現場，另有被告王義諭的友人在場，且係由盧勝彥與
    該被告王義諭的友人交易第二級毒品甲基安非他命的假象，
    已至為明顯。
  證人盧勝彥固於原審及本院審理時證稱：其在99年10月27日
    有到警局製作筆錄，當時剛下班，警察說的話其聽得懂，但
    是其很想睡覺，當時並沒有施用藥物，也沒有喝酒，其在警
    詢筆錄內，確有將交易的時間、地點、價金、過程詳細交代
    等語(見原審卷二第83頁背面、本院100年8月4日審判筆錄第
    5頁)，以證人盧勝彥在為警查獲當時，係屬意識清晰的精神
    狀態，對於該第二級毒品甲基安非他命是向被告王義諭購買
    ，或向被告王義諭的友人購買，當無混淆誤認的可能性，且
    販賣第二級毒品罪名，係屬最輕本刑7年以上有期徒刑之重
    罪，若非被告王義諭真有販賣第二級毒品甲基安非他命之事
    實，以證人盧勝彥與被告王義諭並無任何仇怨，當無故意誣
    陷被告王義諭之理，甚至於檢察官偵查時以證人身分作證，
    在須負擔偽證刑責的前提下，仍證述確有向被告王義諭購買
    第二級毒品甲基安非他命，且未曾提及尚有被告王義諭的友
    人在場，其實係向被告王義諭的友人購買第二級毒品甲基安
    非他命之情節，其於檢察官偵查時證詞之可信性極高。
  況核被告王義諭所有之電話號碼0000000000號行動電話，與
    證人盧勝彥持用之電話號碼0000000000號行動電話於99年9
    月24日19時0分51秒之通話內容：「
    A(被告)：你還要嗎？
    B(證人)：好啊。
    A(被告)：還沒來，來了我打給你。
    B(證人)：好」；
    於同日19時56分20秒之通話內容：「
    A(被告)：你在工作嗎？
    B(證人)：我剛下班。
    A(被告)：你洗完澡可以過來。
    B(證人)：好」等情(見大甲分局警卷二第18頁)，不僅係被
    告王義諭主動撥打予證人盧勝彥是否要購買毒品，且並無一
    語提及尚有他人才是貨主。若該次毒品交易確係存在於證人
    盧勝彥與被告王義諭的友人間，以如此有利於被告王義諭的
    事項，何以被告王義諭及證人盧勝彥於該次庭期前隻字未提
    ，顯然係被告王義諭在準備程序後，得知檢察官聲請傳喚證
    人盧勝彥到庭進行交互詰問，而與證人盧勝彥於庭期前相互
    勾串之虛構情節，況被告王義諭始終無法提供其友人的真實
    姓名及相關資料供法院查證，僅空稱其友人綽號為「眼鏡」
    ，足認該名被告王義諭的友人，僅係臨訟虛構之人，並不存
    在。被告王義諭辯稱其只是幫盧勝彥聯絡向藥頭購買第二級
    毒品甲基安非他命，並無營利的意圖云云，不足採信。
(二)再者，警方依通訊監察結果，得知被告王義諭上開販賣第二
    級毒品甲基安非他命犯行，持法院核發之搜索票，於99年10
    月27日7時25分，前往臺中市○○區○○路117號，當場查獲
    被告王義諭所有，於販賣第二級毒品甲基安非他命予盧勝彥
    後，剩餘之第二級毒品甲基安非他命26包《詳如附表四》等
    情，有99年度聲搜字第3621號搜索票、搜索、扣押筆錄、扣
    押物品目錄表(見大甲分局警卷二第29至31頁)在卷可稽及上
    開第二級毒品甲基安非他命26包扣案可資佐證。7.而上開第
    二級毒品甲基安非他命26包，經送內政部警政署刑事警察局
    鑑定，該局分別予以編號A1至A26，以氣相層析/質譜分析法
    、核磁共振分析法鑑定結果，編號A1至A26，經檢視均為白
    色晶體，外觀型態均相似，驗前總毛重11.95公克(包裝塑膠
    袋總重約6.50公克)，隨機抽取編號A1鑑定，編號A1淨重0.
    94公克，取0.09公克鑑定用罄，餘0.85公克；檢出第二級毒
    品甲基安非他命成分，純度約98%，推估編號A1至A26均含第
    二級毒品甲基安非他命成分，驗前總純質淨重約5.34公克等
    情，有該局99年12月6日刑鑑字第0990162519號鑑定書在卷
    可稽(見原審卷一第200至201頁)。
(三)近年來毒品之濫用，危害國民健康與社會安定日益嚴重，治
    安機關對於販賣或施用毒品之犯罪行為，無不嚴加查緝，各
    傳播媒體對於政府大力掃毒之決心亦再三報導，已使毒品不
    易取得且物稀價昂，苟被告王義諭於買賣之過程中無利可圖
    ，縱屬至愚，亦無甘冒被取締移送法辦並判處重刑之危險而
    平白從事甲基安非他命買賣之理，是其販入之價格必較其出
    售之價格為低，而有從中賺取買賣價差牟利之意圖及事實，
    應屬合理認定。又販賣毒品係違法行為，非可公然為之，而
    毒品亦無公定價格，係可任意分裝增減分量，且每次買賣之
    價格、數量，亦隨時依雙方之關係深淺、資力、需求量、對
    行情之認知、來源是否充裕、查緝是否嚴緊、購買者被查獲
    時供述購買對象之可能風險之評估等因素，而異其標準，機
    動調整，非可一概論之。從而，販賣之利得，除被告坦承犯
    行或價量俱臻明確外，實難察得實情，然販賣者從價差或量
    差中牟利，方式雖異，惟其販賣行為在意圖營利則屬同一，
    益見被告主觀上具有營利之意圖甚明。
(四)綜上所述，本院認被告王義諭上開所辯，顯不足採，是本案
    事證明確，被告犯行堪以認定，應依法論科。
六、被告羅政鴻部分：
(一)上開關於販賣第二級毒品甲基安非他命之犯罪事實，業據被
    告羅政鴻於99年10月5日警詢(見大甲分局警卷二第73至76頁
    )、原審行準備程序及審理時均自白不諱，核與證人鄭家豪
    於99年10月27日警詢(見鄭家豪警卷第6、8頁)、99年10月27
    日檢察官訊問(見99年度偵字第24738號偵卷第7頁)、99年12
    月13日檢察官訊問時(見99年度偵字第28229號偵卷第76至78
    頁)證述情節相符，本件復無證據顯示證人鄭家豪之上開供
    述，係為邀得減刑之輕典而為供述，其之供述自可確信為真
    實，足以作為本件認定被告販賣毒品之證據。被告羅政鴻嗣
    於本院審理中雖辯稱：其僅有收到鄭家豪給的1000元，餘款
    5000元尚未收到等語，惟證人鄭家豪於檢察官偵查中業已證
    稱：「(8月21日傳播妹那次有無跟羅政鴻購買毒品？)有。
    購買3.5公克共6000元」等語(見99年度偵字第28229號偵卷
    第77頁)，且被告羅政鴻於原審對此並不爭執，故其於本院
    審理中始稱其僅有收到1000元等語，尚難採信。
(二)此外，本件並有被告羅政鴻以其所有之電話號碼0000000000
    號行動電話，與鄭家豪持用之電話號碼0000000000號行動電
    話，為聯繫購買第二級毒品甲基安非他命事宜，而於99年8
    月21日5時56分34秒通話之通訊監察譯文(見大甲分局警卷二
    第83頁)及99年度聲監字第1299號通訊監察書(監察期間99年
    8月9日至99年9月7日)、99年度聲監續字第1239號通訊監察
    書(監察期間99年9月7日至99年10月6日)、99年度聲監字第
    1453號通訊監察書(監察期間99年9月7日至99年10月6日)、
    99年度聲監字第1592號通訊監察書(監察期間99年9月29日至
    99年10月28日)在卷可稽。
(三)從而，被告羅政鴻之自白，既有如上之證據可加佐證，其自
    白堪予採信而與事實相符。參以近年來毒品之濫用，危害國
    民健康與社會安定日益嚴重，治安機關對於販賣毒品之犯罪
    行為，無不嚴加查緝，各傳播媒體對於政府大力掃毒之決心
    亦再三報導，已使毒品不易取得且物稀價昂，苟被告於買賣
    之過程中無利可圖，縱屬至愚，亦無甘冒被取締移送法辦判
    處重刑之危險而平白從事海洛因買賣之理，是其販入之價格
    必較其出售之價格為低，而有從中賺取買賣價差牟利之意圖
    ，應屬合理認定，足認其確有營利之意圖無疑。
(四)綜上所述，本案事證明確，被告羅政鴻販賣第二級毒品甲基
    安非他命之犯行，洵堪認定，應予依法論科。
參、論罪科刑部分：
一、查海洛因、甲基安非他命、3,4-亞甲基雙氧甲基安非他命
    (MDMA)、3,4 -亞甲基雙氧安非他命(MDA)、四氫大麻酚(Tet
    rahyd rocannabinol、THC)、愷他命，分別為毒品危害防制
    條例第2條第2項明定列管之第一、二、三級毒品；而可發射
    子彈，具有殺傷力之槍枝及制式子彈，則為槍砲彈藥刀械管
    制條例所列管之物品。另被告鄭家豪行為後，槍砲彈藥刀械
    管制條例於99年12月21日，經立法院三讀修正通過，增訂第
    8條第6項之規定，並於100年1月5日，經總統以華總一字第
    09900358611號令公布，於100年1月7日施行。新增訂之槍砲
    彈藥刀械管制條例第8條第6項規定：「犯第1項、第2項或4
    項有關空氣槍之罪，其情節輕微者，得減輕其刑。」，此為
    因應司法院大法官會議於98年12月25日公布之釋字第669號
    解釋：「槍砲彈藥刀械管制條例第8條第1項規定：『未經許
    可，製造、販賣或運輸鋼筆槍、瓦斯槍、麻醉槍、獵槍、空
    氣槍或第4條第1項第1款所定其他可發射金屬或子彈具有殺
    傷力之各式槍砲者，處無期徒刑或5年以上有期徒刑，併科
    新臺幣1000萬元以下罰金。』，其中以未經許可製造、販賣
    、運輸具殺傷力之空氣槍為處罰要件部分，不論行為人犯罪
    情節之輕重，均以無期徒刑或5年以上有期徒刑之重度自由
    刑相繩，對違法情節輕微、顯可憫恕之個案，法院縱適用刑
    法第59條規定酌減其刑，最低刑度仍達2年6月以上之有期徒
    刑，無從具體考量行為人所應負責任之輕微，為易科罰金或
    緩刑之宣告，尚嫌情輕法重，致罪責與處罰不相對應。首揭
    規定有關空氣槍部分，對犯該罪而情節輕微者，未併為得減
    輕其刑或另為適當刑度之規定，對人民受憲法第8條保障人
    身自由權所為之限制，有違憲法第23條之比例原則，應自本
    解釋公布之日起至遲於1年屆滿時，失其效力。」所為之修
    正，此為修正前槍砲彈藥刀械管制條例所無。惟該條項之增
    訂，係針對該條有關空氣槍之罪，其情節輕微者，本於比例
    原則，得減輕其刑之增訂，就鋼筆槍、瓦斯槍、麻醉槍、獵
    槍或其他可發射金屬或子彈具有殺傷力之各式槍砲，並無適
    用餘地，而該條第4項有關未經許可，持有、寄藏或意圖販
    賣而陳列上開槍枝之構成要件及法定刑度，均未作任何修正
    ，並無比較新舊法之問題，本案被告鄭家豪所犯既為槍砲彈
    藥刀械管制條例第8條第4項之未經許可，持有可發射子彈具
    殺傷力之槍枝罪，與該條有關空氣槍之罪無關，揆諸上開說
    明，亦無比較新舊法之問題，合先說明。
二、查被告鄭家豪未經許可，寄藏可發射子彈具有殺傷力之槍
      枝1支及制式子彈3顆，核其所為，係犯槍砲彈藥刀械管制
      條例第8條第4項之未經許可，寄藏可發射子彈具有殺傷力
      之槍枝罪及同條例第12條第4項之未經許可，寄藏子彈罪
      。而未經許可，寄藏子彈，係侵害社會法益，被告鄭家豪
      未經許可，寄藏子彈3顆，為單純一罪。被告鄭家豪以一
      寄藏行為，同時、同地寄藏可發射子彈具有殺傷之槍枝1
      支及制式子彈3顆，係以一行為同時觸犯未經許可，寄藏
      可發射子彈具有殺傷力之槍枝罪及未經許可，寄藏子彈罪
      ，為想像競合犯，應依刑法第55條前段之規定，從一重以
      未經許可，寄藏可發射子彈具有殺傷力之槍枝罪處斷。又
      寄藏與持有，均係將物置於自己實力支配之下，僅寄藏必
      先有他人之持有行為，而後始為之受寄代藏而已，故寄藏
      之受人委託代為保管，其保管之本身，亦屬持有。被告鄭
      家豪受綽號「油條」之成年男子所託，保管寄藏可發射子
      彈具有殺傷力之槍枝、子彈，其保管本身的持有犯行，係
      受寄之當然結果，法律上自宜僅就「寄藏」行為為包括之
      評價，不另就「持有」予以論罪。又被告鄭家豪於警方發
      覺其持有上開可發射子彈具有殺傷力之槍枝及制式子彈犯
      罪前，向警方自首而接受裁判，並帶同警方前往臺中市○
      ○區○○路49號天德宮廟內，取出上開槍枝、子彈而報繳
      之等情，亦有99年度聲搜字第362號搜索票、臺中市政府
      警察局大甲分局偵查隊搜索、扣押筆錄、扣押物品目錄表
      、起獲槍、彈現場照片(見鄭家豪警卷第23至32頁)存卷可
      參，爰依槍砲彈藥刀械管制條例第18條第1項之規定減輕
      其刑。又因槍砲彈藥刀械管制條例第18條第1項同時有免
      除其刑之規定，依刑法第66條規定，爰減輕其刑至三分之
      二。復按槍砲彈藥刀械管制條例第18條第4項關於自白減
      免其刑之規定，必須供出全部槍砲、彈藥、刀械之來源及
      去向，並因而查獲或防止重大危害治安事件之發生，始有
      其適用。是所稱「來源及去向」，自係指將自己原持有之
      上揭違禁物所取得之來源，與所轉手之流向，交代清楚，
      因而使犯罪調(偵)查人員，得以查獲該違禁物，或因而防
      止他人利用該違禁物而發生重大危害治安之事件，始與立
      法意旨相符。若該違禁物仍在自己持有之中，既遭查獲，
      或供出共犯，縱然坦承而自白犯罪，亦無上揭減免刑罰規
      定之適用(最高法院99年度台上字第5882號判決意旨參照)
      。查本件改造手槍及子彈係在被告持有之狀態下遭查獲，
      故本件並不適用該條例自白減輕或免除其刑之規定，附此
      敘明。
    被告張智偉、馮麗君共同意圖營利，基於販賣第一級毒品
      海洛因之犯意聯絡，於附表一所示時間、地點，販賣第一
      級毒品海洛因予鄭揚威、黃俊達共2次，核其等所為，均
      係犯毒品危害防制條例第4條第1項之販賣第一級毒品罪。
      被告張智偉、馮麗君販賣第一級毒品前，意圖販賣而持有
      第一級毒品海洛因之低度行為，均為販賣之高度行為所吸
      收，均不另論罪。被告張智偉、馮麗君就上開販賣第一級
      毒品犯行，有犯意聯絡及行為分擔，均為共同正犯。另被
      告張智偉意圖營利，基於販賣第二級毒品甲基安非他命之
      犯意，於附表二所示時間、地點，販賣第二級毒品甲基安
      非他命予李瑞瑜共3次，核其所為，均係犯毒品危害防制
      條例第4條第2項之販賣第二級毒品罪。被告張智偉販賣第
      二級毒品前，意圖販賣而持有第二級毒品甲基安非他命之
      低度行為，均為販賣之高度行為所吸收，均不另論罪。被
      告張智偉所犯上開2次販賣第一級毒品海洛因犯行、3次販
      賣第二級毒品甲基安非他命犯行及被告馮麗君所犯上開2
      次販賣第一級毒品海洛因犯行，犯意各別，應分論併罰。
      被告張智偉、馮麗君雖共犯上開2次販賣第一級毒品海洛
      因之犯行，然因各次販賣第一級毒品海洛因，均僅有價值
      500元的數量，各次犯罪所得款項不多，相對於長期大量
      販賣毒品之大毒梟而言，被告張智偉、馮麗君對社會治安
      及國民健康之危害較小，相較於販賣第一級毒品罪之法定
      刑為死刑或無期徒刑，處無期徒刑者，得併科新臺幣2000
      萬元以下之罰金，其刑度不可謂不重，倘本案亦處以死刑
      或無期徒刑，毋寧過重，且無從與前開大毒梟之惡行有所
      區隔，是其犯罪情狀相較於法定之重刑，在客觀上足以引
      起一般人之同情，情節尚堪憫恕，爰均依刑法第59條之規
      定，酌量減輕其刑。被告張智偉於偵查及審判中，就販賣
      第二級毒品甲基安非他命予李瑞瑜部分自白犯罪，有其各
      次筆錄在卷可證，合於毒品危害防制條例第17條第2項之
      規定，爰依該條項之規定減輕其刑。而被告張智偉雖於原
      審及本院審判中，被告馮麗君於原審審判中，就販賣第一
      級毒品海洛因犯行均自白犯罪，惜渠等並未於偵查中亦自
      白犯罪，有其等各次筆錄在卷可證，不合於毒品危害防制
      條例第17條第2項之規定，無從依該條項之規定減輕其刑
      ，附此說明。
    被告張益賓意圖營利，基於販賣第二級毒品甲基安非他命
      之犯意，販賣第二級毒品甲基安非他命予鄭家豪1次，核
      其所為，係犯毒品危害防制條例第4條第2項之販賣第二級
      毒品罪。被告張益賓販賣第二級毒品前、後，意圖販賣而
      持有第二級毒品甲基安非他命之低度行為，為販賣之高度
      行為所吸收，不另論罪。被告張益賓持有如附表三之(二)
      所示之第二級毒品3,4-亞甲基雙氧甲基安非他命(MDMA)、
      3,4-亞甲基雙氧安非他命(MDA)、甲基安非他命(Methamph
      etamine)、四氫大麻酚(Tetrahydrocannabinol 、THC)，
      總純質淨重未達20公克，核其所為，係犯毒品危害防制條
      例第11條第2項之持有第二級毒品罪。被告張益賓所犯上
      開1次販賣第二級毒品犯行、1次持有第二級毒品犯行，犯
      意各別，罪名不同，應分論併罰。被告張益賓曾於87年間
      ，因違反槍砲彈藥刀械管制條例案件，經本院於88年9月
      27日，以88年度上訴字第332號判決判處有期徒刑3年4月
      ，併科罰金5萬元確定；復於88年間，因施用第二級毒品
      及持有第一級毒品案件，經本院於88年10月19日，以88年
      度上易字第2302號判決分別判處有期徒刑5月、4月，定應
      執行刑有期徒刑8月確定；再於88年間，因竊盜案件，經
      本院於90年3月6日，以90年度上易字第71號判決判處有期
      徒刑10月確定，嗣經本院於98年6月1日，以98年度聲字第
      859號刑事裁定，就上開有期徒刑5月、4月、10月，分別
      減為有期徒刑2月又15日、2月、5月，並與上開有期徒刑3
      年4月，定其應執行之刑為有期徒刑4年確定；又張益賓另
      於88年間，因施用第二級毒品案件，經臺灣臺中地方法院
      於89年7月3日，以89年度易更字第13號判決判處有期徒刑
      8月確定；再於89年間，因偽造貨幣案件，經本院於89年7
      月26日，以89年度上訴字第644號判決判處有期徒刑3年2
      月確定；嗣經本院於98年5月12日，以98年度聲字第860號
      刑事裁定，就上開有期徒刑8月、3年2月之刑，定其應執
      行之刑為有期徒刑3年4月確定。經入監接續執行上開有期
      徒刑4年、3年4月，於95年1月27日假釋出監，刑期至96年
      7月13日縮刑期滿，以已執行完畢論等情，有臺灣高等法
      院被告前案紀錄表1份在卷可稽，被告張益賓前受有期徒
      刑執行完畢，5年以內故意再犯本案有期徒刑以上之1次販
      賣第二級毒品罪、1次持有第二級毒品罪，均為累犯，均
      依刑法第47條第1項規定，就法定刑為有期徒刑及罰金部
      分，加重其刑(被告張益賓所犯毒品危害防制條例第4條第
      2項之販賣第二級毒品罪，其法定刑為無期徒刑部分，依
      刑法第65條第1項規定，不得加重)。被告張益賓於偵查及
      審判中，就上開販賣第二級毒品甲基安非他命犯行，自白
      犯罪，有其各次筆錄在卷可證，合於毒品危害防制條例第
      17條第2項之規定，爰依該條項之規定減輕其刑。被告張
      益賓就所犯販賣第二級毒品罪，同有刑法第47條第1項及
      毒品危害防制條例第17條第2項規定之刑之加重及減輕，
      依刑法第71條第1項規定先加後減之。
    被告王義諭意圖營利，基於販賣第二級毒品甲基安非他命
      之犯意，販賣第二級毒品甲基安非他命予盧勝彥1次，核
      其所為，係犯毒品危害防制條例第4條第2項之販賣第二級
      毒品罪。被告王義諭販賣第二級毒品前、後，意圖販賣而
      持有第二級毒品甲基安非他命之低度行為，為販賣之高度
      行為所吸收，不另論罪。被告王義諭於偵查及審判中，均
      未就上開販賣第二級毒品甲基安非他命犯行自白犯罪，有
      其各次筆錄在卷可證，不合於毒品危害防制條例第17條第
      2項之規定，無從依該條項之規定減輕其刑，附此說明。
    被告羅政鴻意圖營利，基於販賣第二級毒品甲基安非他命
      之犯意，販賣第二級毒品甲基安非他命予鄭家豪1次，核
      其所為，係犯毒品危害防制條例第4條第2項之販賣第二級
      毒品罪。被告羅政鴻販賣第二級毒品前，意圖販賣而持有
      第二級毒品甲基安非他命之低度行為，為販賣之高度行為
      所吸收，不另論罪。被告羅政鴻曾於94年間，因施用第二
      級毒品案件，經臺灣臺中地方法院於95年3月6日，以94年
      度易字第1391號刑事判決，判處有期徒刑6月確定，於96
      年4月1日執行完畢，有臺灣高等法院被告前案紀錄表1份
      在卷可稽，被告羅政鴻前受有期徒刑執行完畢，5年以內
      故意再犯本案有期徒刑以上之販賣第二級毒品罪累犯，依
      刑法第47條第1項規定，就法定刑為有期徒刑及罰金部分
      ，加重其刑(被告羅政鴻所犯毒品危害防制條例第4條第2
      項之販賣第二級毒品罪，其法定刑為無期徒刑部分，依刑
      法第65條第1項規定，不得加重)。被告羅政鴻於偵查及審
      判中，就上開販賣第二級毒品甲基安非他命犯行，均自白
      犯罪，有其各次筆錄在卷可證，合於毒品危害防制條例第
      17條第2項之規定，爰依該條項之規定減輕其刑。被告羅
      政鴻就所犯販賣第二級毒品罪，同有刑法第47條第1項及
      毒品危害防制條例第17條第2項規定之刑之加重及減輕，
      依刑法第71條第1項規定先加後減之。
三、刑法於94年2月2日修正公布，刪除第56條所定連續犯之規定
    ，自95年7月1日施行。而基於概括犯意連續多次販賣毒品之
    行為，於刑法修正刪除連續犯規定之前，均依連續犯論以一
    罪。此次刑法第56條修正理由之說明謂：「對繼續犯同一罪
    名之罪者，均適用連續犯之規定論處，不無鼓勵犯罪之嫌，
    亦使國家刑罰權之行使發生不合理之現象。」；「基於連續
    犯原為數罪之本質及刑罰公平原則之考量，爰刪除有關連續
    犯之規定。」等語，即係將本應各自獨立評價之數罪，回歸
    本來就應賦予複數法律效果之原貌。而所謂集合犯是指立法
    者所制定之犯罪構成要件中，本就預定有數個同種類之行為
    將反覆實行之犯罪而言，將各自實現犯罪構成要件之反覆多
    數行為，解釋為集合犯，而論以一罪。是以對於集合犯，必
    須從嚴解釋，以符合立法本旨。觀諸毒品危害防制條例所定
    之販賣毒品罪之構成要件文義，實無從認定立法者本即預定
    該犯罪之本質，必有數個同種類行為而反覆實行之集合犯行
    ，故販賣毒品罪，難認係集合犯。因此，就刑法修正施行後
    多次販賣毒品之犯行，採一罪一罰，始符合立法本旨(最高
    法院96年度臺上字第6048號判決參照)。是被告張智偉所犯2
    次販賣第一級毒品犯行、3次販賣第二級毒品犯行、被告馮
    麗君所犯2次販賣第一級毒品犯行，犯意各別、犯罪時間、
    空間互殊，無從成立集合犯或接續犯，附此說明。
四、按98年5月20日修正公布之毒品危害防制條例第17條第2項關
    於「犯第4條至第8條之罪於偵查及審判中均自白者，減輕其
    刑。」之規定，旨在獎勵犯罪人之悛悔，同時使偵查或審判
    機關易於發現真實，以利毒品查緝，俾收防制毒品危害之效
    ；故不論該被告之自白，係出於自動或被動、簡單或詳細、
    一次或多次，並其自白後有無翻異，苟其於偵查及審判中均
    有自白，即應依法減輕其刑。依該條項修正立法理由觀之，
    係為使刑事案件儘速確定，鼓勵被告認罪，並節省司法資源
    ，苟行為人於偵查及審判中均對自己之犯罪事實全部或主要
    部分為肯定供述之意，即符自白減輕其刑要件。依上揭法條
    之規定，所謂「偵查中之自白」既未明定限縮專指檢察官偵
    查中為限。而依現行刑事訴訟體制，刑事訴訟程序中之「偵
    查」，乃偵查機關就人犯之發現、確保、犯罪事實之調查，
    證據之發現、蒐集及保全為內容，以決定有無犯罪嫌疑，應
    否提起公訴之偵查機關活動。偵查機關有主體偵查機關與輔
    助偵查機關之分，檢察官乃偵查主體，司法警察官或司法警
    察則係偵查之輔助機關，此觀刑事訴訟法第228條第1項、第
    231條之1規定，均以檢察官為主體，而第229條至第231條之
    司法警察官或司法警察，則分別規定為「協助檢察官」、「
    應受檢察官之指揮」、「應受檢察官之命令」，即足明瞭。
    是上開「偵查中自白」之範圍，適用上應兼指司法警察官或
    司法警察實施之輔助偵查程序在內。司法警察官或司法警察
    就具體案件開始進行調查，並對犯罪嫌疑人製作調查筆錄時
    ，為犯罪嫌疑人之被告如就犯罪嫌疑事實予以自白，應認其
    警詢自白，屬於偵查中自白之一環，而合於「偵查中自白」
    之要件。至於被告於偵查及審判中均自白後，嗣後又為否認
    犯罪之辯解，此仍屬被告在刑事訴訟上防禦權之合法行使，
    不能憑此否定其前此所為之自白，而排除上開條例第17條第
    2項規定之適用(最高法院98年度臺上字第6928號、99年度臺
    上字第2423號判決參照)。是被告張益賓、羅政鴻等就販賣
    毒品罪名，無論是在警詢時為自白或檢察官偵查時為自白，
    只要渠等在法院審判中續為自白，即應依毒品危害防制條例
    第17條第2項規定減輕其刑。
五、被告張智偉、張益賓、王義諭、羅政鴻所犯之販賣第二級毒
    品罪，其法定最輕本刑為有期徒刑7年，且因被告等若於偵
    查、審判中均自白犯罪，尚得依毒品危害防制條例第17條第
    2項規定減輕其刑，相較於被告等明知第二級毒品足以嚴重
    戕害他人身心健康，為貪圖不法利益，執意從事販賣第二級
    毒品犯行，危害國家社會治安甚鉅之情節，難認有情輕法重
    ，而有犯罪之情狀顯可憫恕，認科以最低度刑仍嫌過重之情
    形存在，無從適用刑法第59條規定減輕其刑。
六、原審對被告鄭家豪違反槍砲彈藥刀械管制條例犯行部分予以
    論罪科刑，固非無見，惟原判決就被告鄭家豪持有槍彈之量
    刑，於併科罰金部分，在該判決附表一之(二)內敘明「併科
    罰金新臺幣捌元」，然於主文欄定應執行刑時，就併科罰金
    部分卻諭知「併科罰金新臺幣捌萬元」，不無前後齟齬之處
    。被告鄭家豪上訴理由指稱本件亦應有槍砲彈藥刀械管制條
    例第18條第4項關於自白減免其刑規定之適用，且原審量刑
    過重等語，惟查，本件依上開說明，已認定被告鄭家豪並無
    適用槍砲彈藥刀械管制條例第18條第4項關於自白減免其刑
    規定餘地，其此部分指摘並無理由。惟原審判決關於被告鄭
    家豪違反槍砲彈藥刀械管制條例犯行部分，既有前開瑕疵可
    指，自應由本院就此部分及定應執行刑部分予以撤銷改判。
    爰審酌被告鄭家豪前並無刑事前案紀錄，有臺灣高等法院被
    告前案紀錄表1份附卷可稽，堪認被告鄭家豪犯案前品行尚
    佳，其寄藏可發射子彈具有殺傷力之槍枝及子彈，固係危害
    社會秩序及安全，然其並未持以作其他犯罪使用，所生危害
    尚非甚鉅，被告鄭家豪犯後已明確認知其行為之違法性及對
    國家、社會乃至他人之危害，犯後坦承犯行，態度尚稱良好
    ，等一切情狀，量處如主文第2項所示之刑，併就所處罰金
    刑部分，諭知易服勞役之折算標準。
七、原審對被告張智偉販賣第二級毒品甲基安非他命予李瑞瑜犯
    行部分予以論罪科刑，固非無見，惟被告張智偉於檢察官偵
    訊中，業已自白供稱：「(你有無拿安非他命給李瑞瑜？)有
    。(李瑞瑜稱拿過3次，有無意見？)是他跟綽號一粒拿的，
    當時我去跟一粒拿東西，是一粒叫我拿給他的」等語(見99
    年度偵字第26136號卷第217頁)，顯已於偵查中自白犯罪，
    原判決未予認定而謂無毒品危害防制條例第17條第2項減輕
    其刑規定之適用，自有未洽；況販賣第二級毒品法定刑為無
    期徒刑或7年以上有期徒刑之罪，原判決認定被告張智偉販
    賣第二級毒品犯行部分並無任何減輕之事由，卻僅各量處有
    期徒刑3年8月之刑，亦有未當。被告張智偉上訴意旨認其應
    有偵查及審判中自白減刑規定之適用等情，經核為有理由，
    且原判決關於被告張智偉販賣第二級毒品犯行部分，既有前
    開瑕疵可指，自應由本院就此部分及定應執行刑部分予以撤
    銷改判。
八、原審對被告張智偉如附表一所示販賣第一級毒品海洛因犯行
    部分，適用毒品危害防制條例第4條第1項、第19條第1項，
    刑法第11條、第28條、第59條等規定，並審酌被告張智偉前
    並無刑事前案紀錄，有臺灣高等法院被告前案紀錄表附卷可
    稽，堪認被告張智偉犯案前品行尚佳，其為貪圖不法利益，
    販賣第一級毒品，無視該毒品足以助長施用毒品之惡習，嚴
    重戕害國民身心健康，危害國家社會治安，造成施用者難以
    戒斷之生理成癮性及心理依賴性，犯罪動機及目的均值非難
    ，被告張智偉犯後已明確認知其行為之違法性及對國家、社
    會乃至他人之危害，於原審審理中坦承犯行，犯後態度尚稱
    良好，等一切情狀，分別量處如附表一所示之刑，其認事用
    法均無違誤，量刑亦甚妥適。被告張智偉以其於偵查中亦有
    自白販賣第一級毒品犯行為由而提起上訴，請求本院減輕其
    刑等語，惟查被告張智偉於檢察官訊問時，係自白於99年8
    月16日販賣毒品安非他命予鄭揚威，並否認其有海洛因，且
    否認有拿海洛因給黃俊達等語(見99年度偵字第26136號卷第
    216至217頁)，顯然並未有自白販賣海洛因之情事。另被告
    張智偉固於原審羈押訊問時稱：「(有無販賣海洛因給鄭揚
    威？)有。(時間？地點？)忘記了，時間約在今(99)年10月
    份左右」等語(見99年度聲羈字第1276號卷第29頁背面)，是
    被告張智偉自白於99年10月份販賣海洛因給鄭揚威部分，與
    其被訴於99年8月16日販賣海洛因給鄭揚威、99年9月28日販
    賣海洛因給黃俊達之犯行無關，亦無於本案加以適用之餘地
    ，故被告張智偉此部分之上訴並無理由，應予駁回。
九、爰審酌被告張智偉如附表二之各該販賣第二級毒品甲基安非
    他命犯行，其各次販毒之對象均為同1人，並審酌各次販賣
    甲基安非他命之數量及所得財物之金額，再其於檢察官偵查
    、原審及本院審理中坦承犯行之犯後態度，併參其並無前科
    之不良素行，及其犯罪之動機、手段、目的、智識程度、所
    生之損害等一切情狀，爰各量處被告張智偉如附表二所示之
    刑。並與前開上訴駁回之如附表一所示販賣第一級毒品部分
    ，就主刑部分定如主文第5項所示之應執行刑。
十、至原審經審理結果，就被告馮麗君、張益賓、王義諭、羅政
    鴻等人違反毒品危害防制條例等犯行，分別適用毒品危害防
    制條例第4條第1項、第2項、第11條第2項、第17條第2項、
    第18條第1項前段、第19條第1項，刑法第11條、第28條、第
    47條第1項、第59條、第51條第5款等規定，並審酌被告馮麗
    君前並無刑事前案紀錄、被告張益賓前有毒品危害防制條例
    等刑事前案紀錄、被告王義諭有公共危險等刑事前案紀錄、
    被告羅政鴻有竊盜等刑事前案紀錄等情，有其等之臺灣高等
    法院被告前案紀錄表附卷可稽，堪認被告馮麗君犯案前品行
    尚佳，被告張益賓、王義諭、羅政鴻品行不佳，被告等為貪
    圖不法利益，分別販賣第一、二級毒品，無視該毒品足以助
    長施用毒品之惡習，嚴重戕害國民身心健康，危害國家社會
    治安，造成施用者難以戒斷之生理成癮性及心理依賴性，犯
    罪動機及目的均值非難，被告張益賓無視國家杜絕毒品犯罪
    之禁令，持有第二級毒品，行為殊值非難，惟本案並無證據
    證明被告張益賓持有第二級毒品後，另有施用第二級毒品或
    為其他犯罪行為，所生危害尚非甚鉅，被告馮麗君、張益賓
    、羅政鴻犯後均已明確認知其行為之違法性及對國家、社會
    乃至他人之危害，犯後態度尚稱良好，被告王義諭欠缺法治
    觀念，犯後復與證人盧勝彥串證，企圖規避應有之刑事責任
    ，犯後態度不佳等一切情狀，分別量處被告馮麗君有期徒刑
    15年2月(2罪)、被告張益賓有期徒刑4年(販賣第二級毒品)
    、8月(持有第二級毒品)、被告王義諭有期徒刑7年6月、被
    告羅政鴻有期徒刑4年2月之刑，並就被告馮麗君部分定其應
    執行之刑有期徒刑16年、被告張益賓部分應執行刑有期徒刑
    4年4月之刑，其認事用法均無違誤，量刑亦甚妥適。
十一、被告馮麗君上訴意旨仍執前詞以其僅有代張智偉接聽電話
      ，並不知悉交易之內容、方式，否認其有犯罪；被告張益
      賓上訴意旨請求依毒品危害防制條例第17條第2項及刑法
      第59條規定減刑；被告王義諭以其於偵查中及審判中均承
      認有交付毒品，僅爭執販賣或轉讓，認應有毒品危害防制
      條例第17條第2項之適用，且主張依刑法第59條之規定減
      輕其刑；被告羅政鴻則以其本案量刑過重為由而提起上訴
      ，請求本院將原判決撤銷改判等語。惟被告馮麗君並非僅
      有接聽電話，尚有參與交貨收款之情事，已如上述，且被
      告馮麗君自承與被告張智偉為同居之男女朋友關係，對被
      告張智偉販賣毒品之情自不能諉為不知，此與其他因偶然
      前往被告住處而幫忙接聽電話者之情節不同，自不能認無
      犯罪之故意或僅成立幫助犯。另原審已給予被告張益賓適
      用毒品危害防制條例第17條第2項之規定減刑，並敘明無
      適用刑法第59條規定減刑之餘地。被告王義諭則並未承認
      犯罪，並非僅爭執販賣或轉讓。再按量刑輕重係屬事實審
      法院得依職權自由裁量之事項，茍已斟酌刑法第57條各款
      所列情狀而未逾法定刑度，即不得遽指為違法，原審已審
      酌被告羅政鴻各項犯罪情狀，量處有期徒刑4年2月，顯已
      注意適用刑法第57條之規定，原審所處之刑符合「罰當其
      罪」之原則，其量刑尚無過重，亦無違反裁判之比例原則
      之情形。是以，被告馮麗君、張益賓、王義諭、羅政鴻之
      上訴，經核均無理由，應均予駁回。
肆、沒收或沒收銷燬部分：
一、扣案之可發射子彈具有殺傷力之槍枝，即仿美國SMITH&WES
    SON廠口徑0.357吋轉輪手槍製造之仿造槍1支(槍枝管制編號
    0000000000)及具殺傷力之口徑0.38吋制式子彈1 顆，均係
    屬違禁物，爰均依刑法第38條第1項第1款之規定宣告沒收。
    至於扣案已鑑驗擊發之原具有殺傷力之制式子彈2 顆，已失
    去子彈功能，而不具有殺傷力，非屬違禁物，自無庸宣告沒
    收。
二、扣案如附表三之(二)所示之第二級毒品3,4-亞甲基雙氧甲基
    安非他命(MDMA)、3,4-亞甲基雙氧安非他命(MDA)、甲基安
    非他命(Methamphetamine)、四氫大麻酚(Tetrahydrocannab
    inol、THC)、如附表四所示之第二級毒品甲基安非他命，係
    屬毒品危害防制條例第2條第2項款明定列管之第二級毒品，
    爰依同條例第18條第1項前段規定，宣告沒收銷燬之。至於
    包裝上開第二級毒品之包裝袋，因無法與第二級毒品單獨析
    離，視為第二級毒品，併予沒收銷燬之。而第二級毒品鑑驗
    用罄部分，既因鑑驗耗損而不復存在，爰不為沒收銷燬之諭
    知。
三、按毒品危害防制條例第19條第1項規定：犯第4條之罪者，其
    供犯罪所用或因犯罪所得之財物，均沒收之，如全部或一部
    不能沒收時，追徵其價額或以其財產抵償之。但該條項並無
    如同條例第18條第1項所定「不問屬於犯人與否，沒收之」
    之明文，自屬相對沒收主義之立法，是其應沒收之物，應以
    屬被告或共犯所有者為限。且按該條項規定，既採義務沒收
    主義，故販賣毒品所得之對價，不問其中成本若干，利潤多
    少，均應全部諭知沒收，貫徹政府查禁煙毒之決心，以符立
    法本旨。經查：
  被告張智偉、馮麗君就附表一所示之販賣第一級毒品所得，
    均未經扣押在案，爰依毒品危害防制條例第19條第1項之規
    定，分別諭知連帶沒收之，如全部或一部不能沒收時，以被
    告張智偉、馮麗君財產連帶抵償之。被告張智偉就附表二所
    示之販賣第二級毒品所得，均未經扣押在案，爰依毒品危害
    防制條例第19條第1項之規定，分別諭知沒收之，如全部或
    一部不能沒收時，以被告張智偉財產抵償之。被告張智偉所
    有之行動電話1支(含電話號碼0000000000號SIM卡1張)，係
    供被告張智偉、馮麗君共犯附表一所示之販賣第一級毒品所
    用之物，雖未據扣押在案，然不能證明業已滅失，爰依毒品
    危害危害防制條例第19條第1項之規定，宣告連帶沒收之，
    如全部或一部不能沒收時，對被告張智偉與馮麗君連帶追徵
    其價額。被告張智偉所有之行動電話1支(含電話號碼000000
    0000號SIM卡1張)，係供被告張智偉犯附表二所示販賣第二
    級毒品罪所用之物，雖未據扣押在案，然不能證明業已滅失
    ，爰依毒品危害危害防制條例第19條第1項之規定，宣告沒
    收之，如全部或一部不能沒收時，追徵其價額。
  被告張益賓就販賣第二級毒品予鄭家豪所得之3000元，未經
    扣押在案，爰依毒品危害防制條例第19條第1項之規定，諭
    知沒收之，如全部或一部不能沒收時，以被告張益賓財產抵
    償之。扣案被告張益賓所有之黑色SONY廠牌行動電話1支(含
    電話號碼0000000000號SIM卡1張)，係供其販賣第二級毒品
    罪所用之物，爰依毒品危害危害防制條例第19條第1項之規
    定，宣告沒收之。
  被告王義諭就販賣第二級毒品予盧勝彥所得之1000元，未經
    扣押在案，爰依毒品危害防制條例第19條第1項之規定，諭
    知沒收之，如全部或一部不能沒收時，以被告王義諭財產抵
    償之。被告王義諭所有之手機1支(含電話號碼0000000000號
    SIM卡1張)，係供其販賣第二級毒品罪所用之物，，雖未據
    扣押在案，然不能證明業已滅失，爰依毒品危害危害防制條
    例第19條第1項之規定，宣告沒收之，如全部或一部不能沒
    收時，追徵其價額。
  被告羅政鴻就販賣第二級毒品予鄭家豪所得之6000元，未經
    扣押在案，爰依毒品危害防制條例第19條第1項之規定，諭
    知沒收之，如全部或一部不能沒收時，以被告羅政鴻財產抵
    償之。另案(原審99年度訴字第3354號)扣押被告張益賓所有
    之行動電話1支(含電話號碼0000000000號SIM卡1張)，係供
    其販賣第二級毒品罪所用之物，爰依毒品危害危害防制條例
    第19條第1項之規定，宣告沒收之。
四、至於本案另有扣押被告鄭家豪所有行動電話5支(含電話號碼
    0000000000、0000000000、0000000000、0000000000號SIM
    卡4張、現金5000元、第二級毒品甲基安非他命吸食玻璃管3
    支、第二級毒品甲基安非他命吸食器2個、第三級毒品愷他
    命吸食盤1個；被告馮麗君所有行動電話1支(含電話號碼000
    0000000號SIM卡1張)；被告林嘉豪所有第二級毒品甲基安非
    他命吸食器1個；被告張益賓所有第一級毒品海洛因10包(重
    20.2公克)、第三級毒品愷他命1包(內分為2小包，驗餘淨重
    0.7880公克、0.4647公克)、行動電話6支(含電話號碼00000
    00000、0000000000、0000000000、0000000000號SIM卡4 張
    、不詳號碼SIM卡2張)、未開通不詳號碼的SIM卡1張；被告
    王義諭所有第一級毒品海洛因7包(重2.4公克)、第二級毒品
    甲基安非他命吸食器1組、夾鏈袋1包、行動電話2支等物，
    並無積極證據證明與本案有關，且有關毒品及施用毒品之工
    具，復為被告等另涉其他刑事案件之重要證據，應於該案另
    為適法之處理，本院無從為沒收或沒收銷燬之諭知，附此說
    明。
據上論斷，應依刑事訴訟法第369條第1項前段、第364條、第299
條第1項前段、第368條，槍砲彈藥刀械管制條例第8條第4項、第
12條第4項、第18條第1項，毒品危害防制條例第4條第2項、第17
條第2項、第19條第1項，刑法第11條、第55條、、第51條第5款
、第42條第3項、第38條第1項第1款，判決如主文。
本案經檢察官卓春蓮到庭執行職務。
中    華    民    國   100    年    8     月    25    日
            刑事第五庭  審判長法  官  趙  春  碧
                              法  官  卓  進  仕
                              法  官  林  宜  民
以上正本證明與原本無異。
如不服本判決應於收受送達後10日內向本院提出上訴書狀，其未
敘述上訴之理由者，並得於提起上訴後10日內向本院補提理由書
（均須按他造當事人之人數附繕本）「切勿逕送上級法院」。

                              書記官  吳  雅  菁
中    華    民    國   100    年    8     月    25    日
附錄本案論罪科刑法條全文：
毒品危害防制條例第4條第1項、第2項、第3項
製造、運輸、販賣第一級毒品者，處死刑或無期徒刑；處無期徒
刑者，得併科新臺幣2000萬元以下罰金。
製造、運輸、販賣第二級毒品者，處無期徒刑或 7年以上有期徒
刑，得併科新臺幣1000萬元以下罰金。
製造、運輸、販賣第三級毒品者，處 5年以上有期徒刑，得併科
新臺幣700萬元以下罰金。
毒品危害防制條例第11條第2項
持有第二級毒品者，處2年以下有期徒刑、拘役或新臺幣3萬元以
下罰金。
槍砲彈藥刀械管制條例第8條第4項
未經許可，持有、寄藏或意圖販賣而陳列第1項所列槍枝者，處3
年以上10年以下有期徒刑，併科新臺幣700萬元以下罰金。
槍砲彈藥刀械管制條例第12條第4項
未經許可，持有、寄藏或意圖販賣而陳列子彈者，處 5年以下有
期徒刑，併科新臺幣300萬元以下罰金。
附表一：
 ┌─┬─┬────┬────┬────────────────┬─────────┐
 │編│購│ 時間   │ 地點   │          犯罪事實              │     罪   刑      │
 │號│毒│        │        │                                │                  │
 │  │者│        │        │                                │                  │
 ├─┼─┼────┼────┼────────────────┼─────────┤
 │01│鄭│99年8月 │臺中市大│鄭揚威以其所持用之電話號碼093296│張智偉、馮麗君共同│
 │  │揚│16日01時│甲區鎮瀾│2420號行動電話，於99年8月16日1時│販賣第一級毒品，各│
 │  │威│53分通話│宮旁統一│53分47秒，與張智偉同具有犯意聯絡│處有期徒刑拾伍年貳│
 │  │  │完畢後某│超商前  │之馮麗君持用之張智偉電話號碼    │月；未扣案之販賣第│
 │  │  │時      │        │0000000000號行動電話，聯繫談妥毒│一級毒品所得新臺幣│
 │  │  │        │        │品交易事宜後，雙方即於左列時間、│伍佰元連帶沒收之，│
 │  │  │        │        │地點，由張智偉、馮麗君共同販賣價│如全部或一部不能沒│
 │  │  │        │        │值500元之第一級毒品海洛因1包予鄭│收時，以其2人之財 │
 │  │  │        │        │揚威，由張智偉出面交付第一級毒品│產連帶抵償之；未扣│
 │  │  │        │        │海洛因，並收取鄭揚威交付的500元 │案之行動電話壹支( │
 │  │  │        │        │。                              │含電話號碼        │
 │  │  │        │        │                                │0000000000號SIM卡 │
 │  │  │        │        │                                │壹張)連帶沒收之， │
 │  │  │        │        │                                │如全部或一部不能沒│
 │  │  │        │        │                                │收時，連帶追徵其價│
 │  │  │        │        │                                │額。              │
 ├─┼─┼────┼────┼────────────────┼─────────┤
 │02│黃│99年 9月│臺中市外│黃俊達以其所持用之電話號碼093341│張智偉、馮麗君共同│
 │  │俊│28日21時│埔區阿華│4569號行動電話，於99年9月28日21 │販賣第一級毒品，各│
 │  │達│通話完畢│海產路附│時0分3秒，與張智偉所有之電話號碼│處有期徒刑拾伍年貳│
 │  │  │後某時  │近      │0000000000號行動電話，聯繫談妥毒│月；未扣案之販賣第│
 │  │  │        │        │品交易事宜後，雙方即於左列時間、│一級毒品所得新臺幣│
 │  │  │        │        │地點，由張智偉、馮麗君共同販賣價│伍佰元連帶沒收之，│
 │  │  │        │        │值500元之第一級毒品海洛因予黃俊 │如全部或一部不能沒│
 │  │  │        │        │達，由張智偉、馮麗君共同出面交付│收時，以其2人之財 │
 │  │  │        │        │第一級毒品海洛因，並收取黃俊達交│產連帶抵償之；未扣│
 │  │  │        │        │付的500元。                     │案之行動電話壹支( │
 │  │  │        │        │                                │含電話號碼        │
 │  │  │        │        │                                │0000000000號SIM卡 │
 │  │  │        │        │                                │壹張)連帶沒收之， │
 │  │  │        │        │                                │如全部或一部不能沒│
 │  │  │        │        │                                │收時，連帶追徵其價│
 │  │  │        │        │                                │額。              │
 └─┴─┴────┴────┴────────────────┴─────────┘
 附表二：
 ┌─┬─┬────┬────┬────────────────┬─────────┐
 │01│李│99年 8月│臺中市大│李瑞瑜以其所持用之電話號碼098168│張智偉販賣第二級毒│
 │  │瑞│19日 2時│甲區鎮瀾│1011號行動電話，於99年8月19日2時│品，處有期徒刑年│
 │  │瑜│時30分左│宮附近某│25分17秒，與張智偉所有之電話號碼│柒月；未扣案之販賣│
 │  │  │右      │電動遊戲│0000000000號行動電話，聯繫談妥毒│第二級毒品所得新臺│
 │  │  │        │場外    │品交易事宜後，雙方即於同日2時30 │幣伍佰元沒收之，如│
 │  │  │        │        │分左右，在左列地點，由張智偉販賣│全部或一部不能沒收│
 │  │  │        │        │價值500元之第二級毒品甲基安非他 │時，以其財產抵償之│
 │  │  │        │        │命1 包予李瑞瑜，並收取李瑞瑜交付│；未扣案之行動電話│
 │  │  │        │        │的500元。                       │壹支(含電話號碼   │
 │  │  │        │        │                                │000000 0000號SIM卡│
 │  │  │        │        │                                │壹張)沒收之，如全 │
 │  │  │        │        │                                │部或一部不能沒收時│
 │  │  │        │        │                                │，追徵其價額。    │
 ├─┼─┼────┼────┼────────────────┼─────────┤
 │02│李│99年 8月│臺中市大│李瑞瑜以其所持用之電話號碼098168│張智偉販賣第二級毒│
 │  │瑞│20日20時│甲區鎮瀾│1011號行動電話，於99年8月20日15 │品，處有期徒刑年│
 │  │瑜│左右    │宮附近某│時58分44秒，與張智偉所有之電話號│柒月；未扣案之販賣│
 │  │  │        │電動遊戲│碼0000000000號行動電話，聯繫談妥│第二級毒品所得新臺│
 │  │  │        │場外    │毒品交易事宜後，雙方即於同日20時│幣伍佰元沒收之，如│
 │  │  │        │        │許，在左列地點，由張智偉販賣價值│全部或一部不能沒收│
 │  │  │        │        │500元之第二級毒品甲基安非他命1  │時，以其財產抵償之│
 │  │  │        │        │包予李瑞瑜，並收取李瑞瑜交付的  │；未扣案之行動電話│
 │  │  │        │        │500元。                         │壹支(含電話號碼   │
 │  │  │        │        │                                │0000000000號SIM卡 │
 │  │  │        │        │                                │壹張)沒收之，如全 │
 │  │  │        │        │                                │部或一部不能沒收時│
 │  │  │        │        │                                │，追徵其價額。    │
 ├─┼─┼────┼────┼────────────────┼─────────┤
 │03│李│99年 8月│臺中市大│李瑞瑜以其所持用之電話號碼098168│張智偉販賣第二級毒│
 │  │瑞│23日17時│甲區鎮瀾│1011號行動電話，於99年8月23日17 │品，處有期徒刑年│
 │  │瑜│18分左右│宮附近某│時18分13秒，與張智偉所有之電話號│柒月；未扣案之販賣│
 │  │  │        │電動遊戲│碼0000000000號行動電話，聯繫談妥│第二級毒品所得新臺│
 │  │  │        │場外    │毒品交易事宜後，雙方即於同日17時│幣伍佰元沒收之，如│
 │  │  │        │        │20分許，在左列地點，由張智偉販賣│全部或一部不能沒收│
 │  │  │        │        │價值500元之第二級毒品甲基安非他 │時，以其財產抵償之│
 │  │  │        │        │命1包予李瑞瑜，並收取李瑞瑜交付 │；未扣案之行動電話│
 │  │  │        │        │的500元。                       │壹支(含電話號碼   │
 │  │  │        │        │                                │0000000000號SIM卡 │
 │  │  │        │        │                                │壹張)沒收之，如全 │
 │  │  │        │        │                                │部或一部不能沒收時│
 │  │  │        │        │                                │，追徵其價額。    │
 └─┴─┴────┴────┴────────────────┴─────────┘
附表三之(一)
 ┌──┬────────────────┬───┐
 │編號│   物  品  名  稱  及  數  量   │所有人│
 ├──┼────────────────┼───┤
 │ 1  │第二級毒品甲基安非他命拾陸包，│張益賓│
 │    │(編號A1至A31，隨機抽取編號 A1鑑 │      │
 │    │定，驗前總毛重伍拾壹點肆捌公克( │      │
 │    │包裝塑膠袋總重約捌點陸公克)， │      │
 │    │編號A1淨重拾柒點壹陸公克，取零點│      │
 │    │壹零公克鑑定用，餘拾柒點零陸公克│      │
 │    │；檢出第二級毒品甲基安非他命成分│      │
 │    │，純度約百分之九十三，推估編號A1│      │
 │    │至A31均含第第二級毒品甲基安非他 │      │
 │    │命成分，驗前總純質淨重約拾玖點│      │
 │    │捌伍公克；編號A32至A36，驗前總毛│      │
 │    │重陸點參零公克(包裝塑膠袋總重約 │      │
 │    │壹點壹伍公克)，隨機抽取編號A32，│      │
 │    │淨重貳點柒肆公克，取零點壹陸公克│      │
 │    │鑑定用罄，餘貳點伍捌公克，檢出第│      │
 │    │二級毒品甲基安非他命，純度約百分│      │
 │    │之九十九，據抽測純度值，推估編號│      │
 │    │A32至A36均含第二級毒品甲安非他命│      │
 │    │，驗前總純質淨重伍點零玖公克。  │      │
 └──┴────────────────┴───┘
附表三之(二)
 ┌──┬────────────────┬───┐
 │編號│   物  品  名  稱  及  數  量   │所有人│
 ├──┼────────────────┼───┤
 │ 1  │3,4-亞甲基雙氧甲基安非他命(MDMA │張益賓│
 │    │)、甲基安非他命(Methamphetamin  │      │
 │    │e)《淨重零點肆捌零柒公克、驗餘淨│      │
 │    │重零點肆伍貳肆公克，檢體編號：  │      │
 │    │B0000000》                      │      │
 ├──┼────────────────┼───┤
 │ 2  │3,4-亞甲基雙氧甲基安非他命(MDMA │張益賓│
 │    │)《淨重壹點貳貳零伍公克、驗餘淨 │      │
 │    │重零點玖柒零陸公克，檢體編號：B9│      │
 │    │907062》                        │      │
 ├──┼────────────────┼───┤
 │ 3  │3,4-亞甲基雙氧安非他命(MDA)《   │張益賓│
 │    │淨重零點零捌捌肆公克，驗餘淨重零│      │
 │    │點零肆柒柒公克，檢體編號：B99070│      │
 │    │63》                            │      │
 ├──┼────────────────┼───┤
 │ 4  │3,4-亞甲基雙氧甲基安非他命(MDMA │張益賓│
 │    │)《淨重零點貳柒伍零公克、驗餘淨 │      │
 │    │重零點壹伍零捌公克，檢體編號：B9│      │
 │    │907064》                        │      │
 ├──┼────────────────┼───┤
 │ 5  │四氫大麻酚(Tetrahydrocannabinol │張益賓│
 │    │、THC )《淨重零點零柒公克、 │      │
 │    │驗餘淨重零點貳捌陸捌公克，檢體編│      │
 │    │號：B0000000》                  │      │
 ├──┼────────────────┼───┤
 │ 6  │四氫大麻酚(Tetrahydrocannabinol │張益賓│
 │    │、THC )《淨重零點伍陸壹公克， │      │
 │    │驗餘淨重零點貳壹伍公克，檢體編│      │
 │    │號：B0000000》                  │      │
 └──┴────────────────┴───┘
附表四
 ┌──┬────────────────┬───┐
 │編號│   物  品  名  稱  及  數  量   │所有人│
 ├──┼────────────────┼───┤
 │ 1  │第二級毒品甲基安非他命貳拾陸包，│王義諭│
 │    │編號A1至A26，驗前總毛重拾壹點玖 │      │
 │    │伍公克(包裝塑膠袋總重約陸點伍零 │      │
 │    │公克)，隨機抽取編號A1鑑定，編號 │      │
 │    │A1 淨重零點玖肆公克，取零點零玖 │      │
 │    │公克鑑定用罄，餘零點捌伍公克；檢│      │
 │    │出第二級毒品甲基安非他命成分，純│      │
 │    │度約百分之九十八，推估編號A1至  │      │
 │    │A26均含第二級毒品甲基安非他命成 │      │
 │    │分，驗前總純質淨重約伍點肆公克│      │
 │    │。                              │      │
 └──┴────────────────┴───┘